---
title: "G64190069_Rizal Mujahiddan_tugas akhir AED"
author: "Rizal Mujahiddan"
date: "6/8/2022"
output:
  powerpoint_presentation: default
  beamer_presentation: default
---

```{r setup, include=FALSE}
knitr::opts_chunk$set(echo = FALSE)
```

```{r echo=FALSE,message=FALSE}
library(visdat)
library(ggplot2)
library(tidyverse)
library(forcats)
library(stringr)
library(corrplot)

library(RColorBrewer)
library(ggmap)
library(maps)
library(rgdal)
library(scales)
library(maptools)
library(gridExtra)
library(rgeos)
```


# Perkenalan
Rizal Mujahiddan\
G64190069\
P1 AED\
\
10 Juni 2022

# Perkenalan Data
Data ini berasal dari situs kaggle yang berjudul [**Salary Dataset - 2022**](https://www.kaggle.com/datasets/iamsouravbanerjee/software-professional-salaries-2022?select=Salary_Dataset_with_Extra_Features.csv). data ini menceritakan mengenai pekerjaan _software engineering_ dan pendapatannya di India pada tahun 2021

# Deskripsi Data
Data ini memiliki nama atribut 
```{r echo=FALSE,eval=TRUE}
my_data <- read.csv("Salary_Dataset.csv")
print(paste(dim(my_data)[1],"records and",dim(my_data)[2],"columns"))
```
* Company Rating             : Rating pekerjaan di suatu tempat 
* Company Name               : Nama Perusahaan 
* Job Title                  : Nama Pekerjaan
* Salary (Indian Rupee - ₹)) : Gaji dalam Rupee
* Salaries Reported          : Gaji yang dilaporkan
* Location                   : Tempat Perusahaan

# Summary Data

font_size_kecil
```{r echo=FALSE,size='tiny'}
summary(my_data)
```


# Missing Value Plot
```{r echo=FALSE,eval=TRUE,warning=FALSE}
visdat::vis_miss(my_data) + 
  ggplot2::theme(axis.text.x = ggplot2::element_text(angle = 60)) +
  ggplot2::ggtitle("Missing Value Plot in Salary Dataset")
```


# Missing Value Plot
* Jika diperhatikan maka Tidak ada missing value
* Tidak perlu praprocessing data mengenai handling missing value

# Selection Between categoric and numerical
```{r echo=FALSE}
name_kol_num  <- names(lapply(my_data,
                         class)[which(lapply(my_data,
                                             class) %in% c("numeric",
                                                           "integer"))])
name_kol_nama <- names(lapply(my_data,
                         class)[which(lapply(my_data,
                                             class) %in% c("character"))])
print("column name of numeric")
print(name_kol_num)
cat("\n")

print("column name of categoric")
print(name_kol_nama)
```


```{r,include=FALSE}
my_data$Location          <- as.factor(my_data$Location)
my_data$Employment.Status <- factor(my_data$Employment.Status,
                                    levels=c("Intern","Trainee",
                                             "Contractor","Full Time"))
my_data$Job.Roles         <- as.factor(my_data$Job.Roles)
```

# Density Plot numeric attribute
:::::: {.columns}
::: {.column}
```{r echo=FALSE}
print(ggplot(my_data,aes(x=Rating)) + 
          geom_density() + ggtitle(paste("Density Plot in","Rating"))
          )
```
:::

::: {.column}
* Distribusi cenderung menjulur ke kiri
* cenderung memiliki puncak mendekati 4 sehingga rata rata atau modus mendekati 4
* Distribusinya bukanlah normal
* Rating perusahaan tersebut lumayan bagus, dengan kebanyakan yakni 4
* disinilah dengan rata rata 3.918, maka sebaiknya. dengan adanya perusahaan tersebut harus dinaikkan melebihi 4
:::
::::::


:::::: {.columns}
::: {.column}
```{r echo=FALSE}
print(ggplot(my_data,aes(x=Salary)) + 
          geom_density() + ggtitle(paste("Density Plot in","Salary"))
          )
```
:::

::: {.column}
* Distribusi cenderung menjulur ke kanan
* Median 500000
* Mean   695387
* Distribusinya bukanlah normal
* Kebanyakan Pekerja IT Digaji rata rata Rupee ₹695.387,00 yang dimana melebihi gaji minimum india ₹4.500,00 per bulan.
* Bahkan melebihi karyawan biasa ₹80.000 per bulan, 
* Secara grafik ini. menjadi pekerja IT di India sangatlah menguntungkan dibandingkan pekerjaan yang lain
:::
::::::


:::::: {.columns}
::: {.column}
```{r echo=FALSE}
print(ggplot(my_data,aes(x=Salaries.Reported)) + 
          geom_density() + ggtitle(paste("Density Plot in","Salaries.Reported"))
          )
```
:::

::: {.column}
* Distribusi cenderung menjulur ke kanan
* Median 1.000   
* Mean   1.856
* Distribusinya bukanlah normal
* jika diperhatikan, para karyawan kurang terbuka terhadap gajinya terbukti hanya sedikit laporan gaji karyawan
:::
::::::


# Barplot Data Kategorik

:::::: {.columns}
::: {.column}
```{r echo=FALSE}
ggplot(my_data,aes(x=fct_infreq(Job.Roles),fill=Job.Roles)) + 
  geom_bar() + theme(axis.text.x = element_text(angle=20)) +
  ggtitle("Penyebaran pekerjaan IT di India")
```

:::

::: {.column}
* Jika diperhatikan, Banyak berkutat di dalam Software Developer Engineering dikarenakan pada saat ini, start up ini membutuhkan aplikasi maupun situs yang membranding suatu produk tersebut.
* Yang Paling kecil adalah Mobile
* Mobile disini sebenarnya hampir mirip dengan android, tetapi agak berbeda dikarenakan tidak semua mobile merupakan sistem OS android
* Jika dilihat dari barplot, bahwa IT itu lebih identik Software Developer Engineering itu benar
:::
::::::



:::::: {.columns}
::: {.column}
```{r}
print(ggplot2::ggplot(my_data,
                ggplot2::aes(x= forcats::fct_infreq(Location),
                             fill=Location)) +
  ggplot2::geom_bar() + ggplot2::theme(axis.text.x = element_text(angle=25)) +
  ggplot2::ggtitle("Penyebaran Lokasi kota pada Pekerja IT di India"))
```

:::

::: {.column}
* Jika diperhatikan, Banyak berkutat di dalam Software Developer Engineering dikarenakan pada saat ini, start up ini membutuhkan aplikasi maupun situs yang membranding suatu produk tersebut.
* Yang Paling kecil adalah Mobile
* Mobile disini sebenarnya hampir mirip dengan android, tetapi agak berbeda dikarenakan tidak semua mobile merupakan sistem OS android
* Jika dilihat dari barplot, bahwa IT itu lebih identik Software Developer Engineering itu benar
:::
::::::


:::::: {.columns}
::: {.column}
```{r}
ggplot(my_data,aes(x= fct_infreq(Employment.Status),fill=Employment.Status,
                   color=Employment.Status)) + geom_bar()
```

:::

::: {.column}
* Sudah Banyak pekerja yang Full time
* Sedikit yang menjadi trainee
* Berarti kebanyakan pekerja lebih baik menjadi intern dibanding trainee
:::
::::::


```{r,include=FALSE}
# my_data <- my_data %>% 
#   mutate(Job.Title = replace(Job.Title,
#                              str_detect(Job.Title,
#                                         "Android Developer(.)*")==TRUE ,
#                              "Android Developer"))
# my_data <- my_data %>% 
#   mutate(Job.Title = replace(Job.Title,
#                              str_detect(Job.Title,
#                                         "Android Applications Developer(.)*")==TRUE,
#                              "Android Applications Developer"))
# 
# my_data <- my_data %>% 
#   mutate(Job.Title = replace(Job.Title,
#                              str_detect(Job.Title,
#                                         "Backend Developer(.)*")==TRUE,
#                              "Backend Developer"))
# my_data <- my_data %>% 
#   mutate(Job.Title = replace(Job.Title,
#                              str_detect(Job.Title,
#                                         "(.)*Database Administrator(.)*")==TRUE,
#                              "Database Administrator"))
# 
# my_data <- my_data %>% 
#   mutate(Job.Title = replace(Job.Title,
#                              str_detect(Job.Title,
#                                         "Web Developer(.)*")==TRUE,
#                              "Web Developer"))
# unique(my_data$Job.Title)
```


# Scatterplot
:::::: {.columns}
::: {.column}
```{r echo=FALSE}
ggplot(my_data,aes(x=Rating,y=Salary,color=Location,shape=Employment.Status)) + 
  geom_point() + ggtitle("Relevant rating, salary, employement, and Location")
```

:::

::: {.column}
* Banyak pekerja IT yang dominina di kota Bangalore,
* Fulltime cenderung lebih tinggi gajinya dibanding status yang lain
* Hubungan Rating dengan Salary itu sendiri tidak berkorelasi dibuktikan hanya sedikit perubahan kemiringannya
* Ada outlier, kira kira di New Delhi dengan gaji kira kira ₹90.000.000 dengan Profesi Software Developer Engineering, Bekerja di Thapar University.
:::
::::::



```{r warning=FALSE,message=FALSE}
india_states_shape = readShapeSpatial("India_Map/IND_adm2.shp")
# plot(states_shape,main="Peta Kota di Negara India")
india_states_ogr <- readOGR(dsn="India_Map",layer="IND_adm2")
# str(india_states_ogr)
```


```{r}
State_count = length(india_states_shape$NAME_2)
score = rep(0,State_count)

State_data = data.frame(id=india_states_shape$ID_2,
                        NAME_2=india_states_shape$NAME_2, score)
loc_sal <- my_data %>% 
            group_by(Location) %>%
            summarise(rata_gaji = mean(Salary))

# print(unique(my_data$Location))
# my_data <- my_data %>%                               # Replacing values
#   mutate(Location = replace(Location, Location == "Madhya Pradesh", "Bhopal"))
# print(unique(my_data$Location))

# ga <- 0

for(ii in loc_sal$Location){
  State_data[which(str_detect(State_data$NAME_2,
                              paste(ii,"(.)*",sep=""))), "score"] <- loc_sal[which(loc_sal$Location == ii), "rata_gaji"]
  # if( any(str_detect(State_data$NAME_2,paste(ii,"(.)*",sep="")))==TRUE){
  #   ga <- ga + 1 
  #   # print(ii)
  # } else{
  #   print(ii)
  # }
}
```

# Peta Penyebaran Pekerja IT di India
```{r}
fortify_shape = fortify(india_states_shape, region = "ID_2")
Merged_data = merge(fortify_shape, State_data, by="id", all.x=TRUE)
Map_plot = Merged_data[order(Merged_data$order), ]
ggplot() + 
  geom_polygon(data = Map_plot,
               aes(x = long, y = lat, group = group, fill = score),
               color = "black", size = 0.05) + coord_map() +
  scale_fill_gradient(low="#FFFFFF",high="#00FFFF") +
  ggtitle("Peta Penyebaran Pekerja IT di India")
```

* Jika diperhatikan, ada daerah yang dekat berwarna biru ya. tetapi dikarenakan datanya yang kurang, maka hasilnya hanya segitu saja

# group in barplot
:::::: {.columns}
::: {.column}
```{r}
print(ggplot(my_data,aes(x= fct_infreq(Location),fill=Employment.Status)) +
        geom_bar(position="dodge") + 
        theme(axis.text.x = element_text(angle=25)) +
        ggtitle("Penyebaran Lokasi kota pada Pekerja IT di India") 
      )
```
:::

::: {.column}
* Full Time yang mendominasi di setiap kotanya
* yang kedua, cenderung lebih ke intern
* yang ketiga, Contractor
* yang paling sedikit di setiap kotanya yakni Trainee
* yang bisa disimpulkan, bahwa perusahaan IT di India membutuhkan Full time dibandingkan yang lain
* dan juga lebih baik Intern dibandingkan training untuk Trainee
:::
::::::



# Relation Jobroles, Location and Salary
:::::: {.columns}
::: {.column}
```{r,message=FALSE,warning=FALSE}
rata_job_loc <-my_data %>% 
  group_by(Job.Roles,Location) %>% 
  summarise(rata_gaji = mean(Salary))
# print(rata_job_loc)
ggplot(rata_job_loc,aes(x=Location,y=rata_gaji,fill=Job.Roles)) + geom_bar(stat='identity',position='dodge') + 
  theme(axis.text.x = element_text(angle=20)) +
  ggtitle("Gaji di setiap kota dan peran pekerjaan")

```
:::

::: {.column}
* untuk SDE, selalu ada di setiap kota,
* sedangkan untuk Hyderabad, Jaipur, Kerala, Madhya Pradesh. Hanya memiliki 1 job Roles yang menjadi pekerja IT.
* yang Beragam yakni kota Bangalore, Chennai, dan hyderabad
:::
::::::




# Hubungan Laporan dan Lokasi di IT India
:::::: {.columns}
::: {.column}
```{r}
laporan_loc <- my_data %>%  group_by(Location) %>% summarise(Laporan=mean(Salaries.Reported))

ggplot(laporan_loc,aes(x=reorder(Location,-Laporan),
                       y=Laporan,fill=Location)) + 
  geom_bar(stat='identity') + 
  theme(axis.text.x = element_text(angle=20)) + xlab("Location") +
  ggtitle("Laporan rata rata karyawan di lokasi tertentu")
```
:::

::: {.column}
* Untuk Bangalore dan Hyderabad, minimal karyawan melapor 2 kali dalam setahun 
* Ini Lebih rajin dibandingkan masyarakat yang lain
* dan jika diperhatikan, minimal 1 laporan gajian pada semua lokasi. berarti kemungkinan ada kewajiban pelaporan gaji pada setiap tahun tersebut 
:::
::::::

```{r}
summary(my_data)
```

# Duga Parameter
```{r}
my_data_linear <- my_data %>% select(c(Rating,Salary,
                                       Salaries.Reported, Location,
                                       Employment.Status,Job.Roles))
head(my_data_linear)
```

# korelasi numeric
:::::: {.columns}
::: {.column}
```{r}
my_data_linear_num <- my_data_linear %>% select(Rating,
                                                Salary,Salaries.Reported)

corrplot(cor(my_data_linear_num),method = 'number')

```
:::

::: {.column}
* Tidak ada yang berkorelasi pada seluruh attribut bertipe numeric
:::
::::::


# RelationShip data
```{r}
summary(aov(Salary~Location,data=my_data_linear))
```
Disini membuktikan bahwa ada hubungan signifikan di setiap value pada variable Location dengan variable respon


# Relationship Data
```{r}
summary(aov(Salary~Employment.Status,data=my_data_linear))
```

Disini membuktikan bahwa ada hubungan signifikan di setiap value pada variable Employment.Status dengan variable respon


# Relationship Data
```{r}
summary(aov(Salary~Job.Roles,data=my_data_linear))
```
Disini membuktikan bahwa ada hubungan signifikan di setiap value pada variable Job.Roles dengan variable respon

# Hasil Linear Regresi
```{r}
summary(lm(Salary~.,data=my_data_linear))
```
* Hasilnya adalah seperti ini dengan R-squared rendah dikarenakan belum dilakukan preprocessing
* Dan Juga ada beberapa variable yang tidak signifikan 
