---
title: "G64190069_Rizal Mujahiddan_UAS_AED22.pdf"
author: "Rizal Mujahiddan"
date: "6/10/2022"
output:
  pdf_document: default
  html_document: default
---

```{r setup, include=FALSE}
knitr::opts_chunk$set(echo = TRUE)
```

# Import Library 
```{r echo=FALSE}
library(ggplot2)
library(tidyverse)
library(fitdistrplus)
library(bestNormalize)
```

# Buka Data terlebih Dahulu
```{r}
data_uas <- read.csv("DATA UAS AED - 2022 - DATA SET.csv")
head(data_uas)
```

# Summary
```{r}
summary(data_uas)
```

# Check Outlier 
## X
```{r}
ggplot(data_uas,aes(x=x)) + geom_boxplot() + 
  ggtitle("Boxplot pada variable x")
```

* Tidak ada outlier yang perlu dikhawatirkan
* Cenderung mendekati normal dikarenakan garis mediannya membagi panjang boxplot itu sendiri

##
```{r}
ggplot(data_uas,aes(x=y)) + geom_boxplot() + 
  ggtitle("Boxplot pada variable y")
```

* Ada outlier
* Cenderung tidak normal (Panjang sebelah)


#  Density Plot
## x
```{r}
ggplot(data_uas,aes(x=x)) + geom_density() + 
  ggtitle("Boxplot pada variable x")
```


* Bisa Dikatakan mendekati normal saja, dikarenakan masih ada kemungkinan distribusi x itu mendekati distribusi **uniform**
* kemudian ternyata kurang begitu memuncak distribusinya

```{r}
descdist(data_uas$x)
```

* Sudah dipastikan dengan **Cullen and frey graph** , bahwa data x merupakan data berdistribusi uniform bukan normal


## y
```{r}
ggplot(data_uas,aes(x=y)) + geom_density() + 
  ggtitle("Boxplot pada variable y")
```

* distribusinya menjulur kekanan
* distribusi masih membingungkan dikarenakan grafiknya tidak mewakili grafik apapun ya

```{r}
descdist(data_uas$y)
```

* Membingungkan, dikarenakan data tersebut masuk ke distribusi beta, bukan ke distribusi yang lainnya. maka diperlukan **transformasi data**


# Scatterplot
```{r}
ggplot(data_uas,aes(x,y)) + geom_point() +
  ggtitle("Scatterplot X vs Y in data uas")
```

* JIka Diperhatikan, hubungan antara x dan y bukanlah linear
* kemungkinan hubungan data tersebut merupakan eksponensial maupun polinomial dikarenakan adanya cekung keatas.


# Transformasi data
Berdasarkan dari internet dan artikel, dengan menggunakan bestNormalize. maka akan ditunjukkan dengan metode terbaik untuk menormalisasikan data tersebut

```{r}
set.seed(1234)
ytransform <- bestNormalize(data_uas$y,standardize = FALSE)
ytransform
```

* Normalisasi yang bagus adalah dengan mengakarkan nilai y tersebut, sesuai dengan fungsi tersebut



```{r}
data_uas$y.t <- ytransform$x.t
ytransform$x.t

```

```{r}
ggplot(data_uas,aes(x,y.t)) + geom_point() + ggtitle("Scatterpoint X vs Y.t")
```
* Jika diperhatikan, nilainya lumayan bagus, tetapi permasalahnnya mengapa ada nilai yang menumpuk pada x yang sama, inilah permasalahannya

# Duga Parameter 
## linear regression
```{r}
linear_reg <- lm('y.t ~ x',data=data_uas)
summary(linear_reg)
```

nilai duga dari suatu linear regresi adalah
y = 9.3396 * x - 13.2996

```{r}
loessku <- loess('y.t ~ x',data=data_uas)
summary(loessku)
```

# optional jika diperlukan suatu transformasi pada X pula


```{r}
set.seed(1234)
xtransform <- bestNormalize(data_uas$x,standardize = FALSE)
xtransform
```

```{r}
data_uas$x.t <- xtransform$x.t
xtransform$x.t
```

```{r}
ggplot(data_uas,aes(x.t,y.t)) + geom_point() + ggtitle("Scatterpoint X.t vs Y.t")
```
* bagus

# duga parameter transformasi X dan Y

```{r}
linear_reg <- lm('y.t ~ x.t',data=data_uas)
summary(linear_reg)
```

nilai duga dari suatu linear regresi adalah
y = 14.2006 * x - 7.4512

```{r}
loessku <- loess('y.t ~ x.t',data=data_uas)
summary(loessku)
```



