---
title: "Tugas AED 5"
author: "Rizal Mujahiddan"
date: "5/27/2022"
output: powerpoint_presentation
---

# Identitas
Rizal Mujahiddan
G64190069
AED

# Penjelasan Mengenai penduga ragam
- Dikarenakan Ragam adalah kuadrat dari sd 
- maka untuk penduga ragam diganti dengan simpangan baku 
- perbandingannya dengan MAD ,IQR dan gini mean difference, maka yang sesuai adalah simpangan Baku ya



```{r setup, include=FALSE}
knitr::opts_chunk$set(echo = FALSE)
```

```{r}
library(fitdistrplus)
library(lmomco)
library(openxlsx)
library(readxl)
library(psych)
library(MASS)
```




```{r include=FALSE}
multiplesheets <- function(fname) {
   
  # getting info about all excel sheets
  sheets <- readxl::excel_sheets(fname)
  tibble <- lapply(sheets, function(x) readxl::read_excel(fname, sheet = x))
  data_frame <- lapply(tibble, as.data.frame)
    
  # assigning names to data frames
  names(data_frame) <- sheets
    
  # print data frame
  data_frame
}
```

```{r}
data_olah <- multiplesheets("21.xlsx")
```

```{r}
data_1 <-data_olah$Sheet1$`Data 1`
data_2 <-data_olah$Sheet2$`Data 2`
data_3 <-data_olah$Sheet3$`Data 3`
data_4 <-data_olah$Sheet4$`Data 4`

data_5 <-data_olah$Sheet5$`Data 5`
data_6 <-data_olah$Sheet6$`Data 6`
data_7 <-data_olah$Sheet7$`Data 7`
data_8 <-data_olah$Sheet8$`Data 8`
```
# 10 Head Data 1
```{r}
tail(data_1,10)
```

# 10 Head Data 2
```{r}
tail(data_2,10)
```

# 10 Head Data 3
```{r}
tail(data_3,10)
```
# 10 Head Data 4
```{r}
tail(data_4,10)
```
# 10 Head Data 5
```{r}
tail(data_5,10)
```
# 10 Head Data 6
```{r}
tail(data_6,10)
```
# 10 Head Data 7
```{r}
tail(data_7,10)
```
# 10 Head Data 8
```{r}
tail(data_8,10)
```


# Penduga Nilai Tengah Data 1
```{r}
print("Mean")
mean_1 <- mean(data_1,na.rm=TRUE)
mean_1
print("Trimmed Mean")
meanT_1<- mean(data_1,trim= 0.05,na.rm=FALSE)
meanT_1
print("Winsorized Mean")
winsor_1 <- winsor.mean(data_1,trim = 0.05)
winsor_1
print("M-Estimators")
huber_1 <-huber(data_1,k=0.05)$m
huber_1
```

# Penduga Simpangan Baku Data 1
```{r}
print("Simpangan Baku Data 1")
sd_1 <- sd(data_1,na.rm=TRUE)
sd_1
print("IQR Data 1")
iqr_1 <-  1.3490 * sd(data_1)
iqr_1
print("Mean Absolute Deviation Data 1")
mad_1 <- mad(data_1)
mad_1
print("gini mean difference Data 1")
gini_1 <- gini.mean.diff(data_1)$gini
gini_1
```

# Boxplot Data 1
```{r}
boxplot(data_1,horizontal=TRUE,
        main="Boxplot Data 1")
```
# Penjelasan Data 1
- Untuk penduga Nilai Tengah,Kasus Ini lebih cocok di Trimmed Mean , dikarenakan nilainya mendekati nilai Mean tersebut yah, dan juga tidak ada outlier sehingga dengan trimmed mean tidak ada yang perlu dikhawatirkan
- Untuk penduga Ragam , sudah dijelaskan diawal berarti hanya mengunnankan penduga simpangan baku dikarenakan MAD mendekati simpangan baku, maka yang terbaik adalah MAD dan juga tak ada outlier


# Penduga Nilai Tengah data 2
```{r}
print("Mean")
mean_2 <- mean(data_2,na.rm=TRUE)
mean_2
print("Trimmed Mean")
meanT_2 <- mean(data_2,trim= 0.05,na.rm=FALSE)
meanT_2
print("Winsorized Mean")
winsor_2 <-winsor.mean(data_2,trim = 0.05)
print("M-Estimators")
huber_2 <-huber(data_2)$m
huber_2
```

# Penduga Simpangan Baku Data 2
```{r}
print("Simpangan Baku Data 2")
sd_2 <- sd(data_2,na.rm=TRUE)
sd_2
print("IQR Data 2")
iqr_2 <-  1.3490 * sd(data_2)
iqr_2
print("Mean Absolute Deviation Data 2")
mad_2 <- mad(data_2)
mad_2
print("gini mean difference Data 2")
gini_2 <- gini.mean.diff(data_2)$gini
gini_2
```
# Boxplot Data 2
```{r}
boxplot(data_2,horizontal=TRUE,
        main="Boxplot Data 2")
```

# Penjelasan Data 2
- Untuk Kasus Ini lebih cocok di Winsorzed Mean , dikarenakan nilainya mendekati nilai Mean tersebut yah. dan juga harus menyamakan nilai outlier tersebut dengan Quartil tersebut, maka distribusi yang condong ke kanan bisa di seimbangkan dengan winsorzed tersebut tersebut
- untuk pengecekan ini, bahwa simpangan yang terbaik adalah gini mean difference, dikarenakan nilainya mendekati simpangan baku yaa 

# Penduga Nilai Tengah data 3
```{r}
print("Mean")
mean_3 <- mean(data_3,na.rm=TRUE)
mean_3
print("Trimmed Mean")
meanT_3 <- mean(data_3,trim= 0.05,na.rm=FALSE)
meanT_3
print("Winsorized Mean")
winsor_3 <-winsor.mean(data_3,trim = 0.05)
winsor_3
print("M-Estimators")
huber_3 <- huber(data_3)$m
huber_3
```

# Penduga Simpangan Baku Data 3
```{r}
print("Simpangan Baku Data 3")
sd_3 <- sd(data_3,na.rm=TRUE)
sd_3
print("IQR Data 3")
iqr_3 <-  1.3490 * sd(data_3)
iqr_3
print("Mean Absolute Deviation Data 3")
mad_3 <- mad(data_3)
mad_3
print("gini mean difference Data 3")
gini_3 <- gini.mean.diff(data_3)$gini
gini_3
```

# Boxplot Data 3
```{r}
boxplot(data_3,horizontal=TRUE,
        main="Boxplot Data 3")
```

# Penjelasan Data 3
- Untuk Kasus Ini lebih cocok di Winsorzed Mean , dikarenakan nilainya mendekati nilai Mean tersebut yah. dan juga harus menyamakan nilai outlier tersebut dengan Quartil tersebut, maka distribusi yang condong ke kanan bisa di seimbangkan dengan winsorzed tersebut tersebut
- Kasus ini yang terbaik adalah menggunakan gini mean difference dikarenakan adanya lebih dekat dengan simpangan baku dibandingan dengan penduga yang lain

# Penduga Nilai Tengah data 4
```{r}
print("Mean")
mean_4 <- mean(data_4,na.rm=TRUE)
mean_4
print("Trimmed Mean")
meanT_4 <- mean(data_4,trim= 0.05,na.rm=FALSE)
meanT_4
print("Winsorized Mean")
winsor_4 <-winsor.mean(data_4,trim = 0.05)
winsor_4
print("M-Estimators")
huber_4 <- huber(data_4)$m
huber_4
```

# Penduga Simpangan Baku Data 4
```{r}
print("Simpangan Baku Data 4")
sd_4 <- sd(data_4,na.rm=TRUE)
sd_4
print("IQR Data 4")
iqr_4 <-  1.4490 * sd(data_4)
iqr_4
print("Mean Absolute Deviation Data 4")
mad_4 <- mad(data_4)
mad_4
print("gini mean difference Data 4")
gini_4 <- gini.mean.diff(data_4)$gini
gini_4
```

# Boxplot Data 4
```{r}
boxplot(data_4,horizontal=TRUE,
        main="Boxplot Data 4")
```

# Penjelasan Data 4
- Untuk Kasus Ini lebih cocok di M-Estimator , dikarenakan nilainya mendekati nilai Mean tersebut yah. dan juga harus membuat huber yang mampu menyederhanakan suatu persamaan maka distribusi yang memiliki outlier dikedua bagian bisa dihasilkan dengan huber tersebut 
- Untuk penduga simpangan baku , yang terbaik adalah gini mean difference dikarenakan simpangan baku tersebut adalah mendekati yaaa.

# Penduga Nilai Tengah data 5
```{r}
print("Mean")
mean_5 <- mean(data_5,na.rm=TRUE)
mean_5
print("Trimmed Mean")
meanT_5 <- mean(data_5,trim= 0.05,na.rm=FALSE)
meanT_5
print("Winsorized Mean")
winsor_5 <-winsor.mean(data_5,trim = 0.05)
winsor_5
print("M-Estimators")
huber_5 <- huber(data_5)$m
huber_5
```

# Penduga Simpangan Baku Data 5
```{r}
print("Simpangan Baku Data 5")
sd_5 <- sd(data_5,na.rm=TRUE)
sd_5
print("IQR Data 5")
iqr_5 <-  1.5590 * sd(data_5)
iqr_5
print("Mean Absolute Deviation Data 5")
mad_5 <- mad(data_5)
mad_5
print("gini mean difference Data 5")
gini_5 <- gini.mean.diff(data_5)$gini
gini_5
```
# Boxplot Data 5
```{r}
boxplot(data_5,horizontal=TRUE,
        main="Boxplot Data 5")
```

# penjelasan Data 5
- untuk kasus penduga nilai tengah, yang bagus adalah Trimmed Mean,dikarenakan mendekati nilainya dan juga tidak ada outliernya jika diperhatikan dari sd
- kasus penduga simpangan baku, yang lebih baik adalah gini mean difference dikarenakan bernilai dekat yaa dibanding yang lain


# Penduga Nilai Tengah data 6
```{r}
print("Mean")
mean_6 <- mean(data_6,na.rm=TRUE)
mean_6
print("Trimmed Mean")
meanT_6 <- mean(data_6,trim= 0.06,na.rm=FALSE)
meanT_6
print("Winsorized Mean")
winsor_6 <-winsor.mean(data_6,trim = 0.06)
winsor_6
print("M-Estimators")
huber_6 <- huber(data_6)$m
huber_6
```

# Penduga Simpangan Baku Data 6
```{r}
print("Simpangan Baku Data 6")
sd_6 <- sd(data_6,na.rm=TRUE)
sd_6
print("IQR Data 6")
iqr_6 <-  1.6690 * sd(data_6)
iqr_6
print("Mean Absolute Deviation Data 6")
mad_6 <- mad(data_6)
mad_6
print("gini mean difference Data 6")
gini_6 <- gini.mean.diff(data_6)$gini
gini_6
```

# Boxplot Data 6
```{r}
boxplot(data_6,horizontal=TRUE,
        main="Boxplot Data 5")
```

# penjelasan Data 6
- Dikarenakan mean lebih mendekati nilainya dengan Trimmed Mean, maka hasilnya lebih cocok ke Trimmed Mean dan juga ternyata hanya sedikit partikelnya yaaa outliernya.
- kasus penduga simpangan baku, yang lebih baik adalah gini mean difference dikarenakan bernilai dekat yaa dibanding yang lain


# Penduga Nilai Tengah data 7
```{r}
print("Mean")
mean_7 <- mean(data_7,na.rm=TRUE)
mean_7
print("Trimmed Mean")
meanT_7 <- mean(data_7,trim= 0.07,na.rm=FALSE)
meanT_7
print("Winsorized Mean")
winsor_7 <-winsor.mean(data_7,trim = 0.07)
winsor_7
print("M-Estimators")
huber_7 <- huber(data_7)$m
huber_7
```

# Penduga Simpangan Baku Data 7
```{r}
print("Simpangan Baku Data 7")
sd_7 <- sd(data_7,na.rm=TRUE)
sd_7
print("IQR Data 7")
iqr_7 <-  1.7790 * sd(data_7)
iqr_7
print("Mean Absolute Deviation Data 7")
mad_7 <- mad(data_7)
mad_7
print("gini mean difference Data 7")
gini_7 <- gini.mean.diff(data_7)$gini
gini_7
```

# Boxplot Data 7
```{r}
boxplot(data_7,horizontal=TRUE,
        main="Boxplot Data 7")
```

# Penjelasan Data 7
- Dikarenakan mean lebih mendekati nilainya dengan Trimmed Mean, maka hasilnya lebih cocok ke Trimmed Mean dan juga ternyata hanya sedikit partikelnya yaaa outliernya.
- pada kasus penduga simpangan baku , dikarenakan gini mean difference lebih mendekati nilainya dengan simpangan baku. yang baik adalah gini mean difference

# Penduga Nilai Tengah data 8
```{r}
print("Mean")
mean_8 <- mean(data_8,na.rm=TRUE)
mean_8
print("Trimmed Mean")
meanT_8 <- mean(data_8,trim= 0.08,na.rm=FALSE)
meanT_8
print("Winsorized Mean")
winsor_8 <-winsor.mean(data_8,trim = 0.08)
winsor_8
print("M-Estimators")
huber_8 <- huber(data_8)$m
huber_8
```

# Penduga Simpangan Baku Data 8
```{r}
print("Simpangan Baku Data 8")
sd_8 <- sd(data_8,na.rm=TRUE)
sd_8
print("IQR Data 8")
iqr_8 <-  1.8890 * sd(data_8)
iqr_8
print("Mean Absolute Deviation Data 8")
mad_8 <- mad(data_8)
mad_8
print("gini mean difference Data 8")
gini_8 <- gini.mean.diff(data_8)$gini
gini_8
```

# Boxplot Data 8
```{r}
boxplot(data_8,horizontal=TRUE,
        main="Boxplot Data 8")
```

# Penjelasan Data 8
- Dikarenakan mean lebih mendekati nilainya dengan Trimmed Mean, maka hasilnya lebih cocok ke Trimmed Mean dan juga ternyata hanya sedikit partikelnya yaaa outliernya.
- pada kasus penduga simpangan baku , dikarenakan gini mean difference lebih mendekati nilainya dengan simpangan baku. yang baik adalah gini mean difference


# Kesimpulannya
- Untuk penduga nilai tengah
  + Tanpa Outlier -> Trimmed Mean
  + Skewness Outlier  -> Winsorzed Mean
  + Two di kedua Outlier -> M-Estimators
- Untuk penduga Simpangan baku, maka yang terbaik adalah gini mean difference dikarenakan selalu mendekati simpangan baku pada umumnya di distribusi
