---
title: "Kuis1_G64190069_Rizal Mujahiddan"
author: "Rizal Mujahiddan"
date: "2/19/2022"
output:
  word_document: default
  pdf_document: default
---

```{r setup, include=FALSE}
knitr::opts_chunk$set(echo = TRUE)
```

```{r}
datasetku <- read.csv("Kuis UTS 1.csv")
print(names(datasetku))
print(datasetku$socialst)
head(datasetku)
```
```{r}
library(ggplot2)

ggplot(datasetku,aes(`gdp90`)) + geom_histogram() + 
  labs(title="histogram pada variabel gdp90") + 
  theme(plot.title = element_text(hjust=0.5))

ggplot(datasetku,aes(`gdp95`)) + geom_histogram() + 
  labs(title="histogram pada variabel gdp95") + 
  theme(plot.title = element_text(hjust=0.5))

ggplot(datasetku,aes(`lifex65`)) + geom_histogram()+ 
  labs(title="histogram pada variabel lifex65") + 
  theme(plot.title = element_text(hjust=0.5))

ggplot(datasetku,aes(`malfal94`)) + geom_histogram() + 
  labs(title="histogram pada variabel malfa94") + 
  theme(plot.title = element_text(hjust=0.5))

ggplot(datasetku,aes(`urbpop95`)) + geom_histogram() + 
  labs(title="histogram pada variabel urbpop95") + 
  theme(plot.title = element_text(hjust=0.5))

```
## Penjelasan
untuk gdp90 dan gdp95 itu jika ditinjau menyebar eksponensial
sedangkan untuk lifex65 dan urbpop95 itu bersifat menyebar normal
untuk malfal94 ini diperkirakan persebaran binomial ya




untuk saat ini penulis meninjau berdasarkan keseluruhan dahulu, baru dibagi
berdasarkan subregion atau region







```{r}
ggplot(datasetku,aes(sample = `gdp90`)) + 
  geom_qq(distribution = qexp) +
  geom_qq_line(distribution = qexp,col='red')+ 
  labs(title="exponential distribution gdp90")+ 
  theme(plot.title = element_text(hjust=0.5))

ggplot(datasetku,aes(sample = `gdp95`)) + 
  geom_qq(distribution = qexp) +
  geom_qq_line(distribution = qexp,col='red')+
  labs(title="exponential distribution gdp95")+ 
  theme(plot.title = element_text(hjust=0.5))

der_chi <- 2

ggplot(datasetku,aes(sample = `gdp90`)) + 
  geom_qq(distribution = qchisq,dparams = list(df=der_chi)) +
  geom_qq_line(distribution = qchisq,dparams = list(df=der_chi),col='red')+
  labs(title="chisquare distribution gdp90")+ 
  theme(plot.title = element_text(hjust=0.5))

ggplot(datasetku,aes(sample = `gdp95`)) + 
  geom_qq(distribution = qchisq,dparams = list(df=der_chi)) +
  geom_qq_line(distribution = qchisq,dparams = list(df=der_chi),col='red')+
  labs(title="chisquare distribution gdp95")+ 
  theme(plot.title = element_text(hjust=0.5))
```



```{r}
ggplot(datasetku,aes(sample = `gdp90`)) + 
  geom_qq(distribution = qlnorm,
          dparams = list(meanlog=mean(log(datasetku$gdp90)),
                         sd = sd(log(datasetku$gdp90)))) +
  geom_qq_line(distribution = qlnorm, 
               dparams = list(meanlog=mean(log(datasetku$gdp90))),
                         sd = sd(log(datasetku$gdp90)),col='red')+
  labs(title="lognorm distribution gdp90")+ 
  theme(plot.title = element_text(hjust=0.5))

ggplot(datasetku,aes(sample = `gdp95`)) + 
  geom_qq(distribution = qlnorm,
          dparams = list(meanlog=mean(log(datasetku$gdp95)),
                         sd = sd(log(datasetku$gdp95)))) +
  geom_qq_line(distribution = qlnorm, 
               dparams = list(meanlog=mean(log(datasetku$gdp95))),
                         sd = sd(log(datasetku$gdp95)),col='red')+
  labs(title="lognorm distribution gdp95")+ 
  theme(plot.title = element_text(hjust=0.5))
```


dites dengan berbagai ,kemungkinan yang terbaik antara lognorm, chisquare
hingga exponensial , maka diperlukan ks.test atau kolmogorov sminorv test

```{r}
print("lognorm")
ks.test(datasetku$gdp90,"plnorm",mean(log(datasetku$gdp90)),sd(log(datasetku$gdp90)))

```
dengan dilakukan lognormal, maka hasilnya yang cocok adalah lognormal ya
ini untuk variable gdp90


```{r}
print("lognorm")
ks.test(datasetku$gdp95,"plnorm",mean(log(datasetku$gdp95)),sd(log(datasetku$gdp95)))
```

begitu juga dengan, maka hasilnya yang cocok adalah persebaran lognormal ya
ini untuk variable gdp95

```{r}
mean(datasetku$urbpop95)
```


```{r}
ggplot(datasetku,aes(sample = `urbpop95`)) + 
  geom_qq() +
  geom_qq_line(col='red')+ 
  labs(title="Gaussian distribution urbpop95")+ 
  theme(plot.title = element_text(hjust=0.5))

ggplot(datasetku,aes(sample = `lifex65`)) + 
  geom_qq() +
  geom_qq_line(col='red')+
  labs(title="Gaussian distribution lifex65")+ 
  theme(plot.title = element_text(hjust=0.5))

```

urbpop95 lebih cocok ke lognormal ya

```{r}

rate1 <- mean(datasetku$urbpop95)
rate2 <- mean(datasetku$lifex65)

ggplot(datasetku,aes(sample = `urbpop95`)) + 
  geom_qq(distribution = qexp) +
  geom_qq_line(distribution = qexp,col='red')+ 
  labs(title="exponential distribution urbpop95")+ 
  theme(plot.title = element_text(hjust=0.5))

ggplot(datasetku,aes(sample = `lifex65`)) + 
  geom_qq(distribution = qexp) +
  geom_qq_line(distribution = qexp,col='red')+
  labs(title="exponential distribution lifex65")+ 
  theme(plot.title = element_text(hjust=0.5))


ggplot(datasetku,aes(sample = `urbpop95`)) + 
  geom_qq(distribution = qchisq,dparams = list(df=rate1)) +
  geom_qq_line(distribution = qchisq,dparams = list(df=rate1),col='red')+
  labs(title="chisquare distribution urbpop95")+ 
  theme(plot.title = element_text(hjust=0.5))

ggplot(datasetku,aes(sample = `lifex65`)) + 
  geom_qq(distribution = qchisq,dparams = list(df=rate2)) +
  geom_qq_line(distribution = qchisq,dparams = list(df=rate2),col='red')+
  labs(title="chisquare distribution lifex65")+ 
  theme(plot.title = element_text(hjust=0.5))
```

urbpop lebih cocok juga chisquare juga yaaa



```{r}

ggplot(datasetku,aes(sample = `urbpop95`)) + 
  geom_qq(distribution = qlnorm,
          dparams = list(meanlog=mean(log(datasetku$urbpop95)),
                         sd = sd(log(datasetku$urbpop95)))) +
  geom_qq_line(distribution = qlnorm, 
               dparams = list(meanlog=mean(log(datasetku$urbpop95))),
                         sd = sd(log(datasetku$urbpop95)),col='red')+
  labs(title="lognorm distribution urbpop95")+ 
  theme(plot.title = element_text(hjust=0.5))

ggplot(datasetku,aes(sample = `lifex65`)) + 
  geom_qq(distribution = qlnorm,
          dparams = list(meanlog=mean(log(datasetku$lifex65)),
                         sd = sd(log(datasetku$lifex65)))) +
  geom_qq_line(distribution = qlnorm, 
               dparams = list(meanlog=mean(log(datasetku$lifex65))),
                         sd = sd(log(datasetku$lifex65)),col='red')+
  labs(title="lognorm distribution lifex65")+ 
  theme(plot.title = element_text(hjust=0.5))


```

lognormal malah tidak cocok,



```{r}
ks.test(datasetku$urbpop95,"pnorm",mean(datasetku$urbpop95),sd(datasetku$urbpop95))

```
untuk urbpop95 ya cocok ke distribusi normal

```{r}
ks.test(datasetku$lifex65,"plnorm",mean(log(datasetku$lifex65)),sd(log(datasetku$lifex65)))

```
Disini lebih cocok digunakan lognormal dibandingkan yang lain yaaa



```{r}
ggplot(datasetku,aes(sample = `gdp90`)) +
  geom_qq() +
  geom_qq_line(col='red') + facet_wrap(~`region`) + labs(title='gdp90')

ggplot(datasetku,aes(sample = `gdp95`)) +
  geom_qq() +
  geom_qq_line(col='red') + facet_wrap(~`region`)+ labs(title='gdp95')


ggplot(datasetku,aes(sample = `lifex65`)) +
  geom_qq() +
  geom_qq_line(col='red') + facet_wrap(~`region`)+ labs(title='lifex65')

ggplot(datasetku,aes(sample = `malfal94`)) +
  geom_qq() +
  geom_qq_line(col='red') + facet_wrap(~`region`)+ labs(title='malfal94')

ggplot(datasetku,aes(sample = `urbpop95`)) +
  geom_qq() +
  geom_qq_line(col='red') + facet_wrap(~`region`)+ labs(title='urbpop95')

```
jika dilihat qqplot maka ada nilai yang menyebar normal semua dari kelima dan semua grid
kecuali pada maltex94 pada africa yaaa, ada suatu kendala disini ya


```{r}
ggplot(datasetku,aes(sample = `gdp90`)) +
  geom_qq()+geom_qq_line(col='red') + facet_wrap(~`socialst`) + labs(title='gdp90')

ggplot(datasetku,aes(sample = `gdp95`)) +
  geom_qq() +
  geom_qq_line(col='red') + facet_wrap(~`socialst`)+ labs(title='gdp95')


ggplot(datasetku,aes(sample = `lifex65`)) +
  geom_qq() +
  geom_qq_line(col='red') + facet_wrap(~`socialst`)+ labs(title='lifex65')

ggplot(datasetku,aes(sample = `malfal94`)) +
  geom_qq() +
  geom_qq_line(col='red') + facet_wrap(~`socialst`)+ labs(title='malfal94')

ggplot(datasetku,aes(sample = `urbpop95`)) +
  geom_qq() +
  geom_qq_line(col='red') + facet_wrap(~`socialst`)+ labs(title='urbpop95')

```

hanya pada urbpop95 mendekati normal yaaa, sehingga bisa ditinjau ulang , dikarenakan
distribusi normal seharusnya dalam kejadian di statistik

```{r}
ggplot(datasetku,aes(x = `gdp90`,y=`region`,fill=`region`)) +
  geom_boxplot()  + labs(title='gdp90')+coord_flip() + 
  theme(axis.text.x = element_text(angle = 90, vjust = 0.5, hjust=1))

ggplot(datasetku,aes(x = `gdp95`,y=`region`,fill=`region`)) +
  geom_boxplot()  + labs(title='gdp95')+coord_flip()+ 
  theme(axis.text.x = element_text(angle = 90, vjust = 0.5, hjust=1))

ggplot(datasetku,aes(x = `lifex65`,y=`region`,fill=`region`)) +
  geom_boxplot()  + labs(title='lifex65')+coord_flip()+
  theme(axis.text.x = element_text(angle = 90, vjust = 0.5, hjust=1))

ggplot(datasetku,aes(x = `malfal94`,y=`region`,fill=`region`)) +
  geom_boxplot()  + labs(title='malfal94')+coord_flip()+
theme(axis.text.x = element_text(angle = 90, vjust = 0.5, hjust=1))

ggplot(datasetku,aes(x = `urbpop95`,y=`region`,fill=`region`)) +
  geom_boxplot()  + labs(title='urbpop95')+coord_flip()+
theme(axis.text.x = element_text(angle = 90, vjust = 0.5, hjust=1))

```




pencilan di gdp 90  dibanding gdp 95, urbpop 95 bagus nah ini kenapa , 



ini dikarenakan waktu jadi kurang lengkap , mohon maafkan saya apabila kurang lengkap





