---
title: "Modul Praktikum 3"
author: "Perisai Zidane Hanapi"
date: "2/7/2022"
output: word_document
---
```{r setup, include=FALSE}
knitr::opts_chunk$set(echo = TRUE)
```

# QQ-Plot
QQ Plot/Plot kuantil merupakan grafik yang membandingkan antara nilai-nilai kuantil dari sebaran suatu data terhadap kuantil-kuantil milik sebaran lain. Jika kedua sebaran berbentuk sama/hampir sama, maka tiap nilai amatannya akan berada di suatu garis lurus. Plot ini dapat digunakan untuk mencari tahu sebaran teoretis yang paling mendekati sebaran suatu data secara visual.

Pada sesi ini kita akan menggunakan data ggplot2::midwest$percollege (persentase penduduk yang berpendidikan )

```{r}
library(ggplot2)
df <- as.data.frame(midwest)
var1 <- df$percollege
str(var1)
```

Berikut adalah histogram dan plot densitas bagi var1 (plot densitas akan dipelajari lebih lanjut di minggu ke-4). Menggunakan QQ Plot, kita akan berusaha untuk mencari sebaran teoretis (normal, exponential, chi-square, etc.) yang paling mendekati sebaran kepekatan data yang kita miliki.

```{r, echo = F}
hist(var1, breaks = 20, freq = F, border = "white", col = "skyblue",
     main = "College Educated Population\nin Each Midwest County (2000)",
     xlab = "var1 (% of population)")
lines(density(var1, bw = 1.5), lwd = 4)
legend("topright", legend = c("Histogram", "Dugaan Sebaran Kepekatan Data"),
       pch = c(15, NA), lty = c(NA, 1), lwd = c(NA, 2), pt.cex = c(1, NA),
       col = c("skyblue", "black"), bty = "n", cex = .75)
```

## Base (qqplot)

qqplot(x, y, plot.it = TRUE,
       xlab = deparse1(substitute(x)),
       ylab = deparse1(substitute(y)), ...)

x: The first sample for qqplot.
y: The second or only data sample.

qqline(y, datax = FALSE, distribution = qnorm,
       probs = c(0.25, 0.75), qtype = 7, ...)

```{r}
# Normal
set.seed(42)
qqnorm(var1, cex = .5)
set.seed(42)
qqline(var1, distribution = qnorm, col = "red", lty = "dashed", lwd = .1)
```

```{r}
# Normal
set.seed(42)
qqplot(rnorm(n = length(var1), mean = mean(var1), sd = sd(var1)), var1)
set.seed(42)
qqline(distribution = function(p) qnorm(p, mean = mean(var1), sd = sd(var1)),
       var1)
```

```{r, echo = F}
hist(var1, breaks = 20, freq = F, xlim = c(0, 50), border = "white",
     col = "skyblue", main = "var1 vs normal")
curve(dnorm(x, mean = mean(var1), sd = sd(var1)), from = 0, to = 50, add = T,
      lwd = 4)
```

X ~ Lognormal -> log(X) ~ Normal

```{r}
# Lognormal
set.seed(42)
qqplot(rlnorm(n = length(var1), meanlog = mean(log(var1)),
              sdlog = sd(log(var1))), var1)
set.seed(42)
qqline(distribution = function(p) qlnorm(p, meanlog = mean(log(var1)),
                                         sdlog = sd(log(var1))), var1,
       col = "red")
```

```{r, echo = F}
hist(var1, breaks = 20, freq = F, xlim = c(0, 50), border = "white",
     col = "skyblue", main = "var1 vs lognormal")
curve(dlnorm(x, meanlog = mean(log(var1)), sdlog = sd(log(var1))),
      from = 0, to = 50, add = T, lwd = 4)
```

```{r, echo = F}
hist(log(var1), breaks = 20, freq = F, border = "white", xlim = c(1.8, 4),
     col = "lightpink", main = "log(var1) vs normal")
curve(dnorm(x, mean = mean(log(var1)), sd = sd(log(var1))), from = 1.8, to = 4,
      add = T, lwd = 4)
```

```{r}
# Chi-Squared
qqplot(rchisq(n = length(var1), df = mean(var1)), var1)
qqline(distribution = function(p) qchisq(p, df = mean(var1)), var1, col = "red")
```

```{r, echo = F}
hist(var1, breaks = 20, freq = F, xlim = c(0, 50), border = "white",
     col = "skyblue", main = "var1 vs Chi-sq")
curve(dchisq(x, df = mean(var1)), from = 0, to = 50, add = T, lwd = 4)
```

```{r}
# Exponential
set.seed(42)
qqplot(rexp(n = length(var1), rate = 1/mean(var1)), var1)
set.seed(42)
qqline(distribution = function(p) qexp(p, rate = 1/mean(var1)), var1, col = "red")
```

```{r, echo = F}
hist(var1, breaks = 20, freq = F, xlim = c(0, 50), border = "white",
     col = "skyblue", main = "var1 vs Exponential")
curve(dexp(x, rate = 1/mean(var1)), from = 0, to = 50, add = T, lwd = 4)
```

## GGPlot (stat_qq)

stat_qq(
  mapping = NULL,
  data = NULL,
  geom = "point",
  position = "identity",
  ...,
  distribution = stats::qnorm,
  dparams = list(),
  na.rm = FALSE,
  show.legend = NA,
  inherit.aes = TRUE
)

stat_qq_line(
  mapping = NULL,
  data = NULL,
  geom = "path",
  position = "identity",
  ...,
  distribution = stats::qnorm,
  dparams = list(),
  line.p = c(0.25, 0.75),
  fullrange = FALSE,
  na.rm = FALSE,
  show.legend = NA,
  inherit.aes = TRUE
)

```{r, message=FALSE}
library(ggplot2)
gg.percol <- ggplot(data = df, mapping = aes(sample = percollege))
```

```{r}
# Normal
gg.percol + stat_qq() + stat_qq_line()
```

```{r}
# Lognormal
param.lnorm <- list(meanlog = mean(log(var1)), sdlog = sd(log(var1)))
gg.percol + stat_qq(distribution = qlnorm, dparams = param.lnorm) +
    stat_qq_line(distribution = qlnorm, dparams = param.lnorm)
```

```{r}
# Chi-Squared
param.chisq <- list(df = mean(var1))
gg.percol + stat_qq(distribution = qchisq, dparams = param.chisq) +
    stat_qq_line(distribution = qchisq, dparams = param.chisq, color = "red") +
    theme_classic()
```

```{r}
# Exponential
param.exp <- list(rate = 1/mean(var1))
gg.percol + stat_qq(distribution = qexp, dparams = param.exp) +
    stat_qq_line(distribution = qexp, dparams = param.exp, color = "red") +
    theme_classic() + xlab("Theoretical Quantiles") + ylab("Sample Quantiles")
```

## CAR (qqPlot)

qqPlot(x, distribution="norm", groups, layout,
    ylim=range(x, na.rm=TRUE), ylab=deparse(substitute(x)),
    xlab=paste(distribution, "quantiles"), glab=deparse(substitute(groups)),
    main=NULL, las=par("las"),
    envelope=TRUE, col=carPalette()[1], col.lines=carPalette()[2],
    lwd=2, pch=1, cex=par("cex"),
    line=c("quartiles", "robust", "none"), id=TRUE, grid=TRUE, ...)

```{r, warning=FALSE}
library(car)
```

```{r}
# Normal
qqPlot(var1, distribution = "norm", mean = mean(var1), sd = sd(var1))
```

```{r}
# Lognormal
qqPlot(var1, distribution = "lnorm", meanlog = mean(log(var1)),
       sdlog = sd(log(var1)))
```

```{r}
# Chi-Squared
qqPlot(var1, distribution = "chisq", df = mean(var1))
```

```{r}
# Exponential
qqPlot(var1, distribution = "exp", rate = 1/mean(var1))
```

# Formal Sample Distribution Test
Kolmogorov-Smirnov Test     : Numerik
Anderson-Darling Test       : Numerik
Chi-Squared Test            : Kategorik

In a nutshell:
H0: Sebaran 1 == Sebaran 2
H1: Sebaran 1 != Sebaran 2

p-value > alpha, Terima H0
p-value < alpha, Tolak H0

## Kolmogorov-Smirnov Test

ks.test(x, y, ...,
        alternative = c("two.sided", "less", "greater"),
        exact = NULL)

```{r}
# Normal
set.seed(42)
ks.test(var1, "pnorm", mean = mean(var1), sd = sd(var1))
```

```{r}
# Lognormal
set.seed(42)
ks.test(var1, "plnorm", meanlog = mean(log(var1)), sdlog = sd(log(var1)))
```

```{r}
# Chi-Squared
set.seed(42)
ks.test(var1, "pchisq", df = mean(var1))
```

```{r}
# Exponential
set.seed(42)
ks.test(log(var1), "pexp", rate = 1/mean(var1))
```

## Anderson-Darling Test

ad.test(..., data = NULL, method = c("asymptotic", "simulated", "exact"),
	dist = FALSE, Nsim = 10000)

```{r, warning = F}
library(kSamples)
```

```{r, warning = F}
# Normal
set.seed(42)
ad.test(var1, rnorm(n = length(var1), mean = mean(var1), sd = sd(var1)))
```

```{r, warning = F}
# Lognormal
set.seed(42)
ad.test(var1, rlnorm(n = length(var1), meanlog = mean(log(var1)),
                     sdlog = sd(log(var1))))
```

```{r, warning = F}
# Chi-Squared
set.seed(42)
ad.test(var1, rchisq(n = length(var1), df = mean(var1)))
```

```{r, warning = F}
# Exponential
set.seed(42)
ad.test(log(var1), rexp(n = length(var1), rate = 1/mean(var1)))
```

## Chi-Square Test

chisq.test(x, y = NULL, correct = TRUE,
           p = rep(1/length(x), length(x)), rescale.p = FALSE,
           simulate.p.value = FALSE, B = 2000)

```{r}
var2 <- df$state
str(var2)
```

O : Data observasi yang ada di dataset
E : Data ekspektasi andaikan mengikuti suatu sebaran teoretik tertentu

```{r}
Observed <- factor(var2)
str(Observed)
table(Observed)
```

```{r}
# Theoretical Uniform
set.seed(42)
Expected <- sample(levels(Observed), size = length(var2), replace = T)
Expected <- factor(Expected)
str(Expected)
table(Expected)
```

sample(x, size, replace = FALSE, prob = NULL)

parameter prob dapat diisi oleh vektor berisi peluang muncul suatu kategori, sehingga nanti dapat diubah menjadi bentuk sebaran teoretik yang diinginkan.

```{r}
chisq.test(Observed, Expected)
```

p-val > alpha -> sebaran df$state adalah uniform

#PP-Plot

Deteksi sebaran dari suatu data secara eksploratif selain menggunakan QQ plot juga dapat menggunakan PP plot (Probability-Probability plot). Plot ini hampir sama dengan QQ plot yaitu berupa plot pencar yang digunakan untuk melihat kecocokan dari 2 dataset atau dataset terhadap sebaran tertentu. Namun pada PP plot, yang dibandingkan adalah peluang sebaran komulatif. Kedua dataset dikatakan identik atau suatu dataset dikatakan mengikuti sebaran tertentu jika titik-titik mendekati garis lurus diagonal y=x dimana dimulai dari titik (0,0) hingga (1,1). PP plot dalam mendeteksi sebaran dari suatu data menggunakan R dapat dibangun menggunakan langkah-langkah berikut:

1. Mengurutkan data dari yang terkecil hingga terbesar
2. Memeriksa data duplikat. Jika terdapat data duplikat, perlu dilakukan manajemen data untuk mengambil data unik
3. menghitung peluang kumulatif dari masing-masing data unik sebagai peluang kumulatif dari data empiris
4. menghitung peluang kumulatif dari data unif berdasarkan sebaran teoritis tertentu
5. plot antara peluang kumulatif data empiris dengan peluang kumulatif sebara teoritis

Simulasi deteksi sebaran menggunakan PP plotdalam R dapat mengikuti syntax berikut:
```{r}
#Membangktikan data (ex: menyebar normal)
set.seed(1)
x<-rnorm(100,mean=2, sd=1)
x<-sort(x) #mengurutkan data empiris dari yang terkecil
i<-seq(1:100)
df<-data.frame(i,x)
m<-mean(x)
s<-sd(x)
n<-length(x)
head(df, 10)
```

```{r}
#Memeriksa data duplikat
library(dplyr)
uniqe_x<-distinct(df,x)
dim(uniqe_x) #semua data unik, banyak data unik sama dengan banyak data yang dibangkitkan
```

```{r}
#Peluang kumulatif data empiris
cdf_x<-0
sum=0
for(i in 1:n){
  sum=sum+(1/n)
  cdf_x[i]<-sum
}
df$cdf_x<-cdf_x
head(df, 10)
```

```{r}
#Peluang kumulatif sebaran teoritis (Normal)
cdf_normal<-pnorm(df$x, mean=m, sd=s)
#atau dapat menggunakan sebaran normal baku
z_score<-(df$x-m)/s
cdf_norm<-pnorm(z_score, mean=0, sd=1)

df$cdf_norm<-cdf_norm
head(df, 10)
```

```{r}
library(ggplot2)
histogram<-ggplot(df) +
  geom_histogram(aes(x = x),fill="darkred",col="darkred") +
  ggtitle("Histogram data empiris") +
  ylab("Frekuensi") +
  xlab("x") + 
  theme(plot.title = element_text(hjust = 0.5))

pp_norm<-ggplot(df) +
  geom_point(aes(x = cdf_x,y = cdf_norm),
             color="steelblue",size=2) +
  ggtitle("PP-plot Terhadap Sebaran Normal") +
  ylab("Peluang kumulatif sebaran normal") +
  xlab("Peluang kumulatif data empiris") + 
  theme(plot.title = element_text(hjust = 0.5))+
  theme_linedraw()+
  geom_abline(intercept = 0, slope = 1, col="darkred", lwd=1)

par(mfrow=c(1,2))
histogram
pp_norm
```


```{r}
#Peluang kumulatif sebaran teoritis (Chi-square)
cdf_chisq<-pchisq(df$x, df=m)
df$cdf_chisq<-cdf_chisq
head(df,10)
```

```{r}
pp_chisq<-ggplot(df) +
  geom_point(aes(x = cdf_x,y = cdf_chisq),
             color="steelblue",size=2) +
  ggtitle("PP-plot Terhadap Sebaran Chi-square") +
  ylab("Peluang kumulatif sebaran chi-square") +
  xlab("Peluang kumulatif data empiris") + 
  theme(plot.title = element_text(hjust = 0.5))+
  theme_linedraw()+
  geom_abline(intercept = 0, slope = 1, col="darkred", lwd=1)

par(mfrow=c(1,2))
histogram
pp_chisq
```

```{r}
#Peluang kumulatif sebaran teoritis (Eksponensial)
cdf_exp<-pexp(df$x, rate=m)
df$cdf_exp<-cdf_exp
head(df,10)
```

```{r}
pp_exp<-ggplot(df) +
  geom_point(aes(x = cdf_x,y = cdf_exp),
             color="steelblue",size=2) +
  ggtitle("PP-plot Terhadap Sebaran Exponensial") +
  ylab("Peluang kumulatif sebaran exponensial") +
  xlab("Peluang kumulatif data empiris") + 
  theme(plot.title = element_text(hjust = 0.5))+
  theme_linedraw()+
  geom_abline(intercept = 0, slope = 1, col="darkred", lwd=1)

par(mfrow=c(1,2))
histogram
pp_exp
```

```{r}
#Peluang kumulatif sebaran teoritis (Gamma)
cdf_gamma<-pgamma(df$x, shape = 1, rate = 1) #alfa=1, beta=1
df$cdf_gamma<-cdf_gamma
head(df,10)

```

```{r}
pp_gamma<-ggplot(df) +
  geom_point(aes(x = cdf_x,y = cdf_gamma),
             color="steelblue",size=2) +
  ggtitle("PP-plot Terhadap Sebaran Gamma") +
  ylab("Peluang kumulatif sebaran gamma") +
  xlab("Peluang kumulatif data empiris") + 
  theme(plot.title = element_text(hjust = 0.5))+
  theme_linedraw()+
  geom_abline(intercept = 0, slope = 1, col="darkred", lwd=1)

par(mfrow=c(1,2))
histogram
pp_gamma
```

```{r}
par(mfrow=c(2,2))
pp_norm
pp_chisq
pp_exp
pp_gamma
```

