---
title: "Feature Transformation"
author: "Perisai Zidane Hanapi"
date: "2/21/2022"
output:
  html_document:
    df_print: paged
  word_document: default
---

```{r setup, include=FALSE}
knitr::opts_chunk$set(echo = TRUE)
```

```{r}
df <- ggplot2::midwest
head(df)
```

### Right-Skewed
Data yang mengumpul di kanan dan menjulur ke kiri dapat dinormalkan/disimetriskan menggunakan pangkat negatif atau lambda = 0 (transformasi log).

```{r}
var1 <- df$percollege
hist(var1, breaks = 30, border = "white", col = "skyblue", freq = F)
lines(density(var1, bw = 1.5), lwd = 2)
```

```{r}
ks.test(var1, "pnorm", mean = mean(var1), sd = sd(var1))
```

```{r}
library(rcompanion)
transformTukey(var1, returnLambda = F)
```

Tukey: Y* = Y^lambda

```{r}
var1.tuk <- transformTukey(var1)  # sama dengan var1.tuk <- var1^lambda
```

```{r}
library(MASS)
bc <- boxcox(var1 ~ 1)
```

```{r}
bc$x[which.max(bc$y)]  # -0.5454545
```

1/sqrt(var1)
```{r}
lambda <- -.55
var1.bc <- (var1^lambda - 1)/lambda
```

```{r}
par(mfrow = c(3, 1))
plot(density(var1, bw = 1.5), type = "l")
plot(density(var1.tuk, bw = 1.5), type = "l", col = "blue")
plot(density(var1.bc, bw = 1.5), type = "l", col = "red")
```

```{r}
par(mfrow = c(1, 1))
plot(density(var1, bw = 1.5), type = "l", col = "black", lwd = 2,
     xlim = c(-5, 50), ylim = c(0, .3), main = "var1 (midwest$percollege)")
abline(v = mean(var1), col = "black", lty = "dotted")

lines(density(var1.tuk, bw = 1.5), col = "blue", lwd = 2)
abline(v = mean(var1.tuk), col = "blue", lty = "dotted")

lines(density(var1.bc, bw = 1.5), col = "red", lwd = 2)
abline(v = mean(var1.bc), col = "red", lty = "dotted")

legend("topright", legend = c("Original", "Tukey", "Box-Cox"),
       lty = 1, col = c("black", "blue", "red"))
```

Peluang terima H0 KS-Test terhadap sebaran normal cenderung lebih tinggi pada peubah hasil transformasi Tukey dan Box-Cox. Data hasil transformasi menjadi lebih simetris.

```{r}
ks.test(var1, "pnorm", mean = mean(var1), sd = sd(var1))
ks.test(var1.tuk, "pnorm", mean = mean(var1.tuk), sd = sd(var1.tuk))
ks.test(var1.bc, "pnorm", mean = mean(var1.bc), sd = sd(var1.bc))
```

### Left-Skewed
Data yang mengumpul di kanan dan menjulur ke kiri dapat dinormalkan/disimetriskan menggunakan pangkat positif.

```{r}
var2 <- df$percwhite
hist(var2)
```

```{r}
var2.tuk <- transformTukey(var2)

bc2 <- boxcox(var2 ~ 1, seq(10, 20, .01))
lambda2 <- bc2$x[which.max(bc2$y)]; lambda2
var2.bc <- (var2^lambda2 - 1)/lambda2
```

Peluang terima H0 KS-Test terhadap sebaran normal cenderung lebih tinggi pada peubah hasil transformasi Tukey dan Box-Cox. Data hasil transformasi menjadi lebih simetris.

```{r}
par(mfrow = c(3, 1))
hist(var2, xlim = c(0, 200))
hist(var2.tuk, xlim = c(0, 1e+20))
hist(var2.bc, xlim = c(0, 1e+31))
```

```{r}
ks.test(var2, "pnorm", mean = mean(var2), sd = sd(var2))
ks.test(var2.tuk, "pnorm", mean = mean(var2.tuk), sd = sd(var2.tuk))
ks.test(var2.bc, "pnorm", mean = mean(var2.bc), sd = sd(var2.bc))
```

### Kelemahan Transformasi Tukey (di R)

```{r}
length(var1)  # 437
var3 <- rep(var1, 20)
length(var3)
```

Bergantung pada fungsi shapiro.test() yang hanya dapat menerima 3 <= n <= 5000, sehingga pada data besar menjadi sulit digunakan.

```{r}
try(transformTukey(var3))
```

## Box-Cox Implementation on Linear Regression Residuals

Transformasi peubah Y untuk mengubah sebaran sisaan menjadi normal. Akan sangat berguna pada regresi OLS parametrik yang mengasumsikan normalitas sebaran residu.

```{r}
df2 <- ggplot2::txhousing
fit1 <- lm(volume ~ sales + listings + inventory, data = df2)
hist(fit1$residuals)
```

```{r}
coef(fit1)
```

```{r}
ks.test(fit1$residuals, "pnorm", mean = 0, sd = sd(fit1$residuals))
```
volume = -15423381 + 277234 x sales - 12627 x listings + 1025870 x inventory

```{r}
bc3 <- boxcox(fit1)
bc3$x[which.max(bc3$y)]
lambda3 <- bc3$x[which.max(bc3$y)] # 0.67
```

```{r}
fit2 <- lm(((volume)^lambda3 - 1)/lambda3 ~ sales + listings + inventory,
           data = df2)
hist(fit2$residuals)
```

```{r}
ks.test(fit1$residuals, "pnorm", mean = 0, sd = sd(fit1$residuals))
ks.test(fit2$residuals, "pnorm", mean = 0, sd = sd(fit2$residuals))
```

```{r}
set.seed(42)
kSamples::ad.test(fit1$residuals,
                  rnorm(n = length(fit1$residuals), sd = sd(fit1$residuals)))

set.seed(42)
kSamples::ad.test(fit2$residuals,
                  rnorm(n = length(fit2$residuals), sd = sd(fit2$residuals)))
```

Tidak selamanya hasil transformasi akan berhasil, namun setidaknya kita dapat mendekati sebaran normal dan metode ini dapat digunakan di lain kasus.

## FitdistrPlus

Dapat digunakan untuk mencari parameter-parameter terbaik dari suatu fungsi sebaran.

```{r}
var3 <- df$popdensity
#plot(density(var3, bw = 10), type = "l")
hist(var3)
```

```{r}
library(fitdistrplus)
fdLogis <- fitdist(var3, "logis")
fdLogis$estimate
```

```{r}
ks.test(var3, "plogis", fdLogis$estimate[1], fdLogis$estimate[2])
```

```{r}
fdF <- fitdist(var3, "f", start = list(df1 = 10, df2 = 10), method = 'mse')
fdF$estimate
```

```{r}
ks.test(var3, "pf", fdF$estimate[1], fdF$estimate[2])
```

```{r}
fdLogNorm <- fitdist(var3, "lnorm")
fdLogNorm$estimate
```

```{r}
ks.test(var3, "plnorm", fdLogNorm$estimate[1], fdLogNorm$estimate[2])
```
