---
title: "PP-plot"
author: "Elda Manurita"
date: "2/7/2022"
output: word_document
---

```{r setup, include=FALSE}
knitr::opts_chunk$set(echo = TRUE)
```

# PP-Plot

  Deteksi sebaran dari suatu data secara eksploratif selain menggunakan QQ plot juga dapat menggunakan PP plot (Probability-Probability plot). Plot ini hampir sama dengan QQ plot yaitu berupa plot pencar yang digunakan untuk melihat kecocokan dari 2 dataset atau dataset terhadap sebaran tertentu. Namun pada PP plot, yang dibandingkan adalah peluang sebaran komulatif. Kedua dataset dikatakan identik atau suatu dataset dikatakan mengikuti sebaran tertentu jika titik-titik mendekati garis lurus diagonal y=x dimana dimulai dari titik (0,0) hingga (1,1). PP plot dalam mendeteksi sebaran dari suatu data menggunakan R dapat dibangun menggunakan langkah-langkah berikut:

1. Mengurutkan data dari yang terkecil hingga terbesar
2. Memeriksa data duplikat. Jika terdapat data duplikat, perlu dilakukan manajemen data untuk mengambil data unik
3. menghitung peluang kumulatif dari masing-masing data unik sebagai peluang kumulatif dari data empiris
4. menghitung peluang kumulatif dari data unif berdasarkan sebaran teoritis tertentu
5. plot antara peluang kumulatif data empiris dengan peluang kumulatif sebara teoritis

Simulasi deteksi sebaran menggunakan PP plotdalam R dapat mengikuti syntax berikut:
```{r}
#Membangktikan data (ex: menyebar normal)
set.seed(1)
x<-rnorm(100,mean=2, sd=1)
x<-sort(x) #mengurutkan data empiris dari yang terkecil
i<-seq(1:length(x))
df<-data.frame(i,x)
m<-mean(x)
s<-sd(x)
n<-length(x)
head(df, 10)
```

```{r}
#Memeriksa data duplikat
library(dplyr)
uniqe_x<-distinct(df,x)
dim(uniqe_x) #semua data unik, banyak data unik sama dengan banyak data yang dibangkitkan
```

```{r}
#Peluang kumulatif data empiris
cdf_x<-0
sum=0
for(i in 1:n){
  sum=sum+(1/n)
  cdf_x[i]<-sum
}
df$cdf_x<-cdf_x
head(df, 10)
```

```{r}
#Peluang kumulatif sebaran teoritis (Normal)
cdf_normal<-pnorm(df$x, mean=m, sd=s)
#atau dapat menggunakan sebaran normal baku
z_score<-(df$x-m)/s
cdf_norm<-pnorm(z_score, mean=0, sd=1)

df$cdf_norm<-cdf_norm
head(df, 10)
```

```{r}
library(ggplot2)
histogram<-ggplot(df) +
  geom_histogram(aes(x = x),fill="darkred",col="darkred") +
  ggtitle("Histogram data empiris") +
  ylab("Frekuensi") +
  xlab("x") + 
  theme(plot.title = element_text(hjust = 0.5))

pp_norm<-ggplot(df) +
  geom_point(aes(x = cdf_x,y = cdf_norm),
             color="steelblue",size=2) +
  ggtitle("PP-plot Terhadap Sebaran Normal") +
  ylab("Peluang kumulatif sebaran normal") +
  xlab("Peluang kumulatif data empiris") + 
  theme(plot.title = element_text(hjust = 0.5))+
  theme_linedraw()+
  geom_abline(intercept = 0, slope = 1, col="darkred", lwd=1)

par(mfrow=c(1,2))
histogram
pp_norm
```


```{r}
#Peluang kumulatif sebaran teoritis (Chi-square)
cdf_chisq<-pchisq(df$x, df=m)
df$cdf_chisq<-cdf_chisq
head(df,10)
```

```{r}
pp_chisq<-ggplot(df) +
  geom_point(aes(x = cdf_x,y = cdf_chisq),
             color="steelblue",size=2) +
  ggtitle("PP-plot Terhadap Sebaran Chi-square") +
  ylab("Peluang kumulatif sebaran chi-square") +
  xlab("Peluang kumulatif data empiris") + 
  theme(plot.title = element_text(hjust = 0.5))+
  theme_linedraw()+
  geom_abline(intercept = 0, slope = 1, col="darkred", lwd=1)

par(mfrow=c(1,2))
histogram
pp_chisq
```

```{r}
#Peluang kumulatif sebaran teoritis (Eksponensial)
cdf_exp<-pexp(df$x, rate=m)
df$cdf_exp<-cdf_exp
head(df,10)
```

```{r}
pp_exp<-ggplot(df) +
  geom_point(aes(x = cdf_x,y = cdf_exp),
             color="steelblue",size=2) +
  ggtitle("PP-plot Terhadap Sebaran Exponensial") +
  ylab("Peluang kumulatif sebaran exponensial") +
  xlab("Peluang kumulatif data empiris") + 
  theme(plot.title = element_text(hjust = 0.5))+
  theme_linedraw()+
  geom_abline(intercept = 0, slope = 1, col="darkred", lwd=1)

par(mfrow=c(1,2))
histogram
pp_exp
```

```{r}
#Peluang kumulatif sebaran teoritis (Gamma)
cdf_gamma<-pgamma(df$x, shape = 1, rate = 1) #alfa=1, beta=1
df$cdf_gamma<-cdf_gamma
head(df,10)

```

```{r}
pp_gamma<-ggplot(df) +
  geom_point(aes(x = cdf_x,y = cdf_gamma),
             color="steelblue",size=2) +
  ggtitle("PP-plot Terhadap Sebaran Gamma") +
  ylab("Peluang kumulatif sebaran gamma") +
  xlab("Peluang kumulatif data empiris") + 
  theme(plot.title = element_text(hjust = 0.5))+
  theme_linedraw()+
  geom_abline(intercept = 0, slope = 1, col="darkred", lwd=1)

par(mfrow=c(1,2))
histogram
pp_gamma
```

```{r}
par(mfrow=c(2,2))
pp_norm
pp_chisq
pp_exp
pp_gamma
```

  Berdasarkan PP-plot di atas, data paling mendekati sebaran normal. Titik-titik pada plot mendekati garis diagonal y=x. Hal ini sesuai dengan data yang memang dibangkitkan dari sebaran normal.
  


