---
title: "Scatter Plot"
author: "Perisai Zidane Hanapi"
date: "2/21/2022"
output:
  word_document: default
  html_document:
    df_print: paged
---

```{r setup, include=FALSE}
knitr::opts_chunk$set(echo = TRUE)
```

```{r}
df <- as.data.frame(ggplot2::midwest)
df2 <- df[c("percwhite", "percblack", "percamerindan", "percasian",
            "perchsd", "percollege", "percprof",
            "percpovertyknown", "percbelowpoverty", "percchildbelowpovert")]
head(df2)
```

## Correlation Matrix

```{r}
round(cor(df2), 2)
```

## Scatter Plot

```{r}
plot(df2)
```

### Individual Scatter Plot

```{r}
plot(df$perchsd, df$percbelowpoverty)
```

## Linear Model Fitting

```{r}
fit1 <- lm(percbelowpoverty ~ perchsd, data = df)
coef(fit1)
```

Model yang diperoleh: Y = 50.79 - 0.52*X

```{r lm}
plot(df$perchsd, df$percbelowpoverty, cex = .5)
abline(fit1, col = "red", lwd = 2)
```

```{r improved_lm}
plot(df$perchsd, df$percbelowpoverty, cex = 1, pch = 16,
     col = rgb(.8, 0, 0, alpha = .5))
abline(fit1, col = "black", lwd = 2)
```

## Group By Categories

```{r}
myBlue <- rgb(0, 0, .8, .8)
myRed <- rgb(.8, 0, 0, .8)
col2 <- ifelse(df$inmetro == 1, myBlue, myRed)

plot(df$perchsd, df$percbelowpoverty, col = col2, pch = 16, cex = 1.25)
legend("topright", legend = c("In Metro Area", "Not In Metro Area"), pch = 16,
       col = c("blue", "red"))
```

### More Than 2 Categories

```{r}
map <- data.frame(find = c("IL", "IN", "MI", "OH", "WI"),
                  replace = c("darkred", "red", "purple", "blue", "darkblue"))
col <- as.character(map[match(df$state, map$find), "replace"])

data.frame(df$state, col)[c(100, 150, 200, 250, 300, 350, 400), ]
```

```{r}
plot(df$perchsd, df$percbelowpoverty, col = col, pch = 16)
legend("topright", legend = map$find, col = map$replace, pch = 16)
```

## 2D Scatter Plot Smoothing

```{r}
plot(df$perchsd, df$percbelowpoverty, pch = 16,
     col = densCols(df$perchsd, df$percbelowpoverty, nbin = 3))
plot(df$perchsd, df$percbelowpoverty, pch = 16,
     col = densCols(df$perchsd, df$percbelowpoverty, nbin = 60))
plot(df$perchsd, df$percbelowpoverty, pch = 16,
     col = densCols(df$perchsd, df$percbelowpoverty))
```

```{r}
smoothScatter(df$perchsd, df$percbelowpoverty, nbin = 30)
smoothScatter(df$perchsd, df$percbelowpoverty, nbin = 30, col = NULL)
smoothScatter(df$perchsd, df$percbelowpoverty, nbin = 50, col = NULL)
smoothScatter(df$perchsd, df$percbelowpoverty, nbin = 200, col = NULL)
smoothScatter(df$perchsd, df$percbelowpoverty, nbin = 50,
              pch = 16, col = "red", nrpoints = 30)
```

```{r}
library(hexbin)
plot(hexbin(df$perchsd, df$percbelowpoverty))
plot(hexbin(df$perchsd, df$percbelowpoverty),
     colramp = colorRampPalette(c("white", "blue")))
plot(hexbin(df$perchsd, df$percbelowpoverty),
     colramp = colorRampPalette(c("white", "skyblue", "blue")))

plot(hexbin(df$perchsd, df$percbelowpoverty),
     colramp = colorRampPalette(c("pink", "red", "black")))
```


## Adding A 3rd Continuous Variable

Menggunakan ukuran sebagai dimensi ke-3:

```{r}
plot(df$perchsd, df$percwhite, cex = df$percbelowpoverty/100*5)
# X     -> % of Highschool Diploma
# Y     -> % of White Population
# Size  -> % of Population Below Poverty Line
```

Menggunakan transparansi sebagai dimensi ke-3:

```{r}
col2 <- rgb(1, 0, 0, df$percbelowpoverty/100*2)
plot(df$perchsd, df$percwhite, col = col2, pch = 16)
```

Menggunakan transparansi dan ukuran sebagai dimensi ke-3:

```{r}
col2 <- rgb(1, 0, 0, df$percbelowpoverty/100*2)
plot(df$perchsd, df$percwhite, col = col2, cex = df$percbelowpoverty/100*5,
     pch = 16)
```

Menggunakan warna dan ukuran sebagai dimensi ke-3:

```{r}
col3 <- rgb(df$percbelowpoverty/100*2,
            1 - df$percbelowpoverty/100*2,
            1 - df$percbelowpoverty/100*2)
plot(df$perchsd, df$percwhite, main = "Midwest Counties",
     xlab = "% of High School Diploma", ylab = "% of White",
     col = col3, cex = df$percbelowpoverty/100*5, pch = 16)

centerPoint <- c(5, 15, 25, 35, 45)
legend("bottomright", pch = 16, title = "% Below Poverty",
       pt.cex = centerPoint/100*5,
       col = rgb(centerPoint/50, 1 - centerPoint/50, 1 - centerPoint/50),
       legend = c("  0-10", "10-20", "20-30", "30-40", "40-50"))
```

### 3D Scatter Plot

```{r, eval = F}
library(rgl)
plot3d(df$perchsd, df$percwhite, df$percbelowpoverty)
```
