---
title: "Plot Densitas"
author: "Perisai Zidane Hanapi"
date: "2/14/2022"
output:
  word_document: default
  pdf_document: default
---
```{r setup, include=FALSE}
knitr::opts_chunk$set(echo = TRUE)
```
<style>
body {text-align: justify}
</style>

Plot densitas adalah kurva yang menggambarkan hubungan antara x dan y = f(x) dari suatu fungsi peluang. Pada suatu sebaran peluang teoretis, setiap nilai f(x) telah terdefinisi dengan jelas. Akan tetapi, pada suatu dataset asli, maka plot densitas hanya dapat diestimasi menggunakan metode-metode pendugaan densitas kernel. Baca lebih lanjut: [Pendugaan Kernel untuk Plot Densitas (RPubs Pak Bagus)](https://rpubs.com/bagusco/kerneldensity).

## Base
### Sebaran Teoretis

```{r}
curve(df(x, df1 = 50, df2 = 20), from = 0, to = 3.5,
      lwd = 4, col = "blue")
```

```{r}
myCol <- rgb(1, 0, 0, alpha = .6)
scales::show_col(myCol)
```

```{r}
polygon(curve(df(x, df1 = 50, df2 = 25), from = 0, to = 3.5),
        col = myCol, border = myCol)
```

Gunakan set.seed() *setiap kali* ingin menggunakan r* (runif, rnorm, rchisq, dll.) supaya bisa dapat contoh yang mampu direproduksi kembali. Fungsi d* (dunif, dnorm, dchisq, dll.) tidak perlu set.seed() karena hasilnya akan selalu sama setiap waktu.

```{r}
set.seed(42)
hist(rf(n = 100, df1 = 50, df2 = 20), breaks = 10)
```

```{r}
set.seed(42)
hist(rf(n = 1000, df1 = 50, df2 = 25), breaks = 20, freq = F,
     border = "white", col = "grey70")
```

```{r}
set.seed(42)
hist(rf(n = 1000, df1 = 50, df2 = 25), breaks = 20, freq = F,
     border = "white", col = "grey70")
curve(df(x, df1 = 50, df2 = 20), from = 0, to = 3.5, add = T,
      lwd = 4, col = "blue")
```

```{r}
set.seed(42)
hist(rf(n = 1000, df1 = 50, df2 = 25), breaks = 20, freq = F,
     border = "white", col = "grey70")
polygon(curve(df(x, df1 = 50, df2 = 25), add = T),
        col = myCol, border = myCol)
```


### Sebaran Data Sampel

```{r}
vec1 <- ggplot2::midwest$percbelowpoverty
hist(vec1)
```

```{r}
plot(density(vec1, bw = .2), type = "l", col = "grey50", lwd = 2)
lines(density(vec1, bw = 1), col = "blue", lwd = 2)
lines(density(vec1, bw = 5), col = "red", lwd = 2)

legend("topright", legend = c("bw = 0.2", "bw = 1", "bw =  5"),
       lwd = 2, col = c("grey50", "blue", "red"))
```

```{r}
hist(vec1, freq = F, breaks = 50, border = "white", col = rgb(.95, .95, 0, .6))

lines(density(vec1, bw = .2), col = "grey50", lwd = 2)
lines(density(vec1, bw = 1), col = "blue", lwd = 2)
lines(density(vec1, bw = 5), col = "red", lwd = 2)

legend("topright", legend = c("bw = 0.2", "bw =  1", "bw =  5"),
       lwd = 2, col = c("grey50", "blue", "red"))
```

### Data Sampel vs Sebaran Teoretis

```{r}
myGrey <- rgb(.5, .5, .5, alpha = .6)
scales::show_col(myGrey)
```

```{r}
plot(density(vec1, bw = 2), col = myGrey, type = "l")
polygon(density(vec1, bw = 2), col = myGrey, border = myGrey)

curve(dchisq(x, df = mean(vec1)), from = 0, to = 50, add = T,
      lwd = 2, col = "red")

legend("topright", legend = c("Penduga Densitas Kernel", "Chi-Squared"),
       col = c("black", "red"), lwd = 2)
```

Kita dapat mencoba uji formal untuk memastikan apakah antara kedua kurva adalah sebaran yang sama atau tidak.

```{r}
set.seed(42)
kSamples::ad.test(vec1, rchisq(n = length(vec1), df = mean(vec1)))
```

Hasil uji Anderson-Darling: Terima H0 atau "kedua sampel berasal dari populasi yang sama" atau "kedua sebaran memiliki bentuk yang sama". Namun, p-value tidak jauh di atas 0.05, sehingga masih perlu dicari alternatif lain untuk dicari kepastian bentuk sebarannya.

### Perbandingan Antar Metode Kernel

Tidak ada banyak perbedaan pada setiap metode kernel, terutama ketika jumlah sampel besar.

```{r}
par(mfrow = c(2, 3))

plot(density(vec1, kernel = "gaussian", bw = .2), lwd = 2, type = "l",
     main = "gaussian")
plot(density(vec1, kernel = "epanechnikov", bw = .2), lwd = 2, type = "l",
     main = "epanechnikov")
plot(density(vec1, kernel = "triangular", bw = .2), lwd = 2, type = "l",
     main = "triangular")
plot(density(vec1, kernel = "biweight", bw = .2), lwd = 2, type = "l",
     main = "biweight")
plot(density(vec1, kernel = "cosine", bw = .2), lwd = 2, type = "l",
     main = "cosine")
plot(density(vec1, kernel = "optcosine", bw = .2), lwd = 2, type = "l",
     main = "optcosine")
```

```{r}
par(mfrow = c(2, 3))

plot(density(vec1, kernel = "gaussian"), lwd = 2, type = "l",
     main = "gaussian")
plot(density(vec1, kernel = "epanechnikov"), lwd = 2, type = "l",
     main = "epanechnikov")
plot(density(vec1, kernel = "triangular"), lwd = 2, type = "l",
     main = "triangular")
plot(density(vec1, kernel = "biweight"), lwd = 2, type = "l",
     main = "biweight")
plot(density(vec1, kernel = "cosine"), lwd = 2, type = "l",
     main = "cosine")
plot(density(vec1, kernel = "optcosine"), lwd = 2, type = "l",
     main = "optcosine")
```

## GGPlot

```{r}
library(ggplot2)
```

### Sebaran Teoretis

```{r}
set.seed(42)
ggExamp <- ggplot(mapping = aes(x = rbeta(n = 1000, shape1 = 2, shape2 = 5)))
ggExamp + geom_density() + theme_classic()
```

Paramater adjust: jika semakin tinggi, maka semakin mulus namun semakin tidak merepresentasikan sebaran data aslinya. Begitupun sebaliknya.

```{r}
ggExamp + geom_density(adjust = .2) + theme_classic()
```

```{r}
ggExamp + geom_density(adjust = 5) + theme_classic()
```

Histogram dapat digabungkan dengan kurva densitas.

```{r}
ggExamp + geom_histogram(aes(y = ..density..), bins = 20,
                         fill = "white", col = "black") +
    geom_density(adjust = 2, col = "darkorange", fill = "orange", alpha = .6) +
    theme_classic()
```



### Sebaran Data Sampel

```{r}
ggExamp2 <- ggplot(data = midwest, mapping = aes(x = percbelowpoverty))
ggExamp2 + geom_histogram(aes(y = ..density..), bins = 50,
                          color = "grey35", fill = "white") +
    geom_density(color = "orange", size = 1) +
    theme_classic()
```

Modifikasi parameter "color =" pada aes() agar dapat dikelompokkan berdasarkan warna garis.

```{r}
ggGrouped1 <- ggplot(data = midwest, mapping = aes(x = percbelowpoverty,
                                                  color = state))
ggGrouped1 + geom_density(adjust = 2) + theme_classic()
```

Gunakan library RColorBrewer untuk menggunakan bermacam palet warna.

```{r}
library(RColorBrewer)
par(cex = .6)
display.brewer.all()
```

scale_color_manual() untuk menyesuaikan warna pada tiap garis kurva.

```{r}
ggGrouped1 + geom_density(adjust = 2) + theme_classic() +
    scale_color_manual(values = brewer.pal(n = 5, "Reds"))
```

Modifikasi parameter fill pada aes() agar pengelompokan dapat didasarkan pada warna isi. parameter alpha pada geom_density() untuk mengatur transparansi warna isi pada kurva denstitas.

```{r}
ggGrouped2 <- ggplot(data = midwest, mapping = aes(x = percbelowpoverty,
                                                   color = state, fill = state))
ggGrouped2 + geom_density(adjust = 2, alpha = .1) + theme_classic()
```

scale_fill_manual() untuk menyesuaikan warna pada tiap isi kurva.

```{r}
ggGrouped2 + geom_density(adjust = 2, alpha = .1) + theme_classic() +
    scale_color_manual(values = brewer.pal(n = 9, "Blues")[5:9]) +
    scale_fill_manual(values = brewer.pal(n = 9, "Blues")[5:9])
```

### Data Sampel vs Sebaran Teoretis

stat_function() dapat digunakan untuk memasukkan suatu sebaran teoritis terhadap suatu sebaran sampel.

```{r}
ggExamp3 <- ggplot(midwest, aes(x = percbelowpoverty))
ggExamp3 + geom_density(size = 1, color = "blue", adjust = 2) +
    theme_classic() +
    stat_function(
        fun = dnorm,
        args = with(midwest, c(mean = mean(percbelowpoverty),
                               sd = sd(percbelowpoverty))),
        size = 1, color = "red"
    )
```
