---
title: "Praktikum 2-STA1232 (AED)"
author: "Histogram dan Boxplot"
date: "4/3/2022"
output:
  word_document: default
  pdf_document: default
---

## Data
Dataset berikut merupakan data yang akan digunakan dalam ilustrasi histogram dan boxplot

```{r}
df <- read.csv2("data.csv")
head(df)
```

## Histogram
#### Histogram sederhana
```{r}
hist(df$percollege)
hist(df$percollege, freq = F)
```

#### Histogram modifikasi
```{r}
hist (df$percollege,
      main ='Histogram persentase berpendidikan perguruan tinggi ',
      sub = 'Negara bagian Illinois, Indiana, Michigan, Ohio, Wisconsin',
      ylab = 'Frekuensi',
      xlab = 'Persentase berpendidikan perguruan tinggi',
      col = 'light blue')
hist (df$percollege,
      main ='Histogram persentase berpendidikan perguruan tinggi ',
      sub = 'Negara bagian Illinois, Indiana, Michigan, Ohio, Wisconsin',
      ylab = 'Frekuensi',
      xlab = 'Persentase berpendidikan perguruan tinggi',
      col = 'light blue',
      breaks = seq(min(df$percollege), max(df$percollege), length.out = 21+1))

```

```{r}
hist (df$percollege,
      main ='Histogram persentase berpendidikan perguruan tinggi ',
      sub = 'Negara bagian Illinois, Indiana, Michigan, Ohio, Wisconsin',
      ylab = 'Frekuensi',
      xlab = 'Persentase berpendidikan perguruan tinggi',
      col = 'light blue',
      breaks = seq(min(df$percollege), max(df$percollege), length.out = 21+1))
abline(v=median(df$percollege),col="coral",lwd=2)
abline(v=mean(df$percollege), col="green", lwd=5)

```

#### histogram modifikasi: package ggplot
```{r}
library(ggplot2)
ggplot(df, aes(x=percollege)) + 
  geom_histogram(color="black", fill="white")+
  geom_vline(aes(xintercept=mean(percollege)),
            color="blue", linetype="dashed", size=1)
ggplot(df, aes(x=percollege)) + 
  geom_histogram(color="dark blue", fill="light blue", linetype="dashed")+
  geom_vline(aes(xintercept=mean(percollege)),
            color="green", linetype="dashed", size=1)
```

```{r}
ggplot(df, aes(x=percollege, color=state)) +
  geom_histogram(fill="white")+
  theme(legend.position="top")

library(plyr)
rataan<-ddply(df, "state", summarise, rata2=mean(percollege))
ggplot(df, aes(x=percollege, color=state)) +
  geom_histogram(fill="white")+
  geom_vline(data=rataan, aes(xintercept=rata2, color=state),
             linetype="dashed")+
  theme(legend.position="top")

ggplot(df, aes(x=percollege, color=state)) +
  geom_histogram(fill="white")+
  geom_vline(data=rataan, aes(xintercept=rata2, color=state),
             linetype="dashed")+
  theme(legend.position="top")+
  scale_color_grey() 



  
```
```{r}
ggplot(df, aes(x=percollege))+
  geom_histogram(color="black", fill="white")+
  facet_grid(state ~ .)+
  geom_vline(data=rataan, aes(xintercept=rata2, color="red"),
             linetype="dashed")
```


```{r}
library(ggplot2)
ggplot(data = df, aes(x=percollege)) +
  geom_histogram(aes(fill=state)) +
  scale_fill_brewer(palette="Set2") +
  facet_wrap( ~ state, ncol=1) +
  xlab("Persentase berpendidikan perguruan tinggi") +
  ylab("Frekuensi") +
  theme_bw() +
  ggtitle("Percollege by State\n")

```


#### Histogram modifikasi:package ggplot2,gganimate 
```{r}
library(gganimate)
animasi<- ggplot(df,aes(percollege)) + 
  geom_histogram(col = "white",fill = "blue") + 
  transition_states(state,5,0.5, wrap = F)+
  view_follow(fixed_x = T)

animasi

```




## Boxplot
#### Base
```{r}
boxplot(df$percchildbelowpovert)
```

#### Merubah judul dan warna boxplot
```{r}
boxplot(df$percchildbelowpovert, horizontal = T,
        main = "% of Child Below\nThe Poverty Line in The Midwest", col = "red")
```

#### Base: Grouping
##### Pengelompokan dgn x = kategorik dan y = numerik
```{r}
boxplot(percchildbelowpovert ~ state, data = df)
boxplot(percchildbelowpovert ~ inmetro, data = df)
```

##### Parameter xlim/ylim untuk mengubah batasan skala
```{r}
boxplot(percchildbelowpovert ~ inmetro, data = df, ylim = c(0, 100))
```

##### Masukkan vektor ke dalam parameter col untuk menggunakan banyak warna
```{r}
boxplot(percchildbelowpovert ~ inmetro, data = df, ylim = c(0, 100),
        col = c("red", "blue"))
```

#### Base: Axis Modification 
##### xaxt untuk mengubah tipe sumbu-x, xaxt = 'n' untuk menghilangkan isi sumbu
```{r}
boxplot(percchildbelowpovert ~ inmetro, data = df, ylim = c(0, 100),
        col = c("red", "blue"), xaxt = "n")
# untuk memodifikasi salah satu sumbu
axis(1, at = 1:2, labels = c("No", "Yes"))
```



#### Base: Category Sorting 
```{r}
boxplot(percchildbelowpovert ~ state, data = df)
```

##### Reorder() untuk mengurutkan suatu kategori berdasarkan suatu statistiknya
##### Dalam kasus ini diurutkan berdasarkan mediannya
```{r}
boxplot(df$percchildbelowpovert ~
                reorder(df$state, df$percchildbelowpovert, FUN = median))
```

##### reorder() dapat disimpan ke dalam suatu variabel terlebih dahulu sehingga kode bisa menjdai lebih rapih
```{r}
state.reord <- reorder(df$state, df$percchildbelowpovert, FUN = median)
boxplot(df$percchildbelowpovert ~ state.reord)
```


#####membalikkan urutan kategori menggunakan tidyverse::fct_rev()
```{r}
library(tidyverse)
boxplot(df$percchildbelowpovert ~ fct_rev(state.reord)) # reverse factor order
```

##### Penggunaan parameter data pada fungsi plot
```{r}
boxplot(df$percchildbelowpovert ~ state.reord,
        col = c("darkred", "red", "white", "blue", "darkblue"))
boxplot(percchildbelowpovert ~ state.reord, data = df,
        col = c("darkred", "red", "white", "blue", "darkblue"))
```

##### modifikasi warna, judul, dan label
```{r}
boxplot(df$percchildbelowpovert ~ state.reord,
        col = c("darkblue", "blue", "white", "red", "darkred"),
        main = "Child Poverty Rate in Midwest Counties,\nGrouped by States",
        xlab = "State", ylab = "% of Child Living Under Poverty Line",
        ylim = c(0, 100))
# menambahkan garis horizontal dan teks
abline(h = 50, lty = "dashed", col = "grey")
text(x = 2, y = 64.31 + 7, labels = "Menominee, WI", cex = .725)

max(df$percchildbelowpovert)
df$county[df$percchildbelowpovert == max(df$percchildbelowpovert)]
```

#### GGPlot
```{r}
library(ggplot2)
ggplot(data = df, mapping = aes(y = percchildbelowpovert)) + geom_boxplot()
```

##### Objek ggplot dapat disimpan ke dalam suatu variabel
```{r}
bp.child.povr <- ggplot(data = df, mapping = aes(y = percchildbelowpovert)) +
        geom_boxplot()
```

#### modifikasi tema di ggplot
```{r}
bp.child.povr + theme_light()
bp.child.povr + theme_bw()
bp.child.povr + theme_classic()
bp.child.povr + theme_minimal()
bp.child.povr + theme_void()  # akan berguna jika menggunakan peta choropleth
```

#### GGPlot: Grouping
```{r}
bp.cp.inmet <- ggplot(
        data = df, mapping = aes(x = as.factor(inmetro),  # faktor krn kategorik
                                 y = percchildbelowpovert)
) + geom_boxplot()

bp.cp.inmet + theme_classic()
```

#### GGPlot: Group Coloring 
```{r}
cp.inmet.col <- ggplot(
        data = df, mapping = aes(x = as.factor(inmetro),
                                 y = percchildbelowpovert,
                                 fill = as.factor(inmetro))
)
```

##### Modifikasi warna dan transparansi
```{r}
cp.inmet.col + geom_boxplot(fill = "orange") + theme_classic()
cp.inmet.col + geom_boxplot(fill = "orange", alpha = .35) + theme_classic()
```

fill (warna isi) vs color (warna garis/border)
```{r}
cp.inmet.col + geom_boxplot(fill = "orange", color = "brown") + theme_classic()
cp.inmet.col + geom_boxplot(fill = c("red", "blue")) + theme_classic()
```

#### GGPlot: Axis Modification 
```{r}
cp.inmet.col + geom_boxplot(fill = c("red", "blue")) + theme_classic()
```

##### Menukar sumbu-x dan y
```{r}
cp.inmet.col + geom_boxplot(fill = c("red", "blue"))  + theme_classic() +
        coord_flip()
```

##### Modifikasi label dan ticks pada sumbu-x dan y
```{r}
cp.inmet.col + geom_boxplot(fill = c("red", "blue")) + theme_classic() +
        xlab("County considered in a metro area?") +
        ylab("% of Child Living Under Poverty") +
        scale_x_discrete(breaks = c(0, 1), labels = c("No", "Yes")) +
        ylim(0, 100)
```


#### GGPlot: Category Sorting 
```{r}
ggplot(df, aes(x = reorder(state, percchildbelowpovert, median),
               y = percchildbelowpovert)) +
        geom_boxplot()
```

```{r}
# state.reord telah dideklarasikan sebelumnya
cp.state <- ggplot(df, aes(x = state.reord, y = percchildbelowpovert,
                           color = state.reord))

cp.state + geom_boxplot()
```

##### Membalikkan urutan kategori
```{r}
cp.state + geom_boxplot() + scale_x_discrete(limits = rev(levels(state.reord)))
```

boxplot + jitter
```{r}
cp.state + geom_boxplot() + geom_jitter(alpha = .5) + scale_x_discrete() +
        theme(legend.position="none")  # menghilangkan legenda
```

