---
title: "Tugas2_AED"
author: "Rizal Mujahiddan"
date: "2/28/2022"
output: pdf_document
---

```{r setup, include=FALSE}
knitr::opts_chunk$set(echo = TRUE)
```
```{r}
ip = as.data.frame(installed.packages()[,c(1,3:4)])
ip = ip[is.na(ip$Priority),1:2,drop=FALSE]
ip = ip$Package
```

```{r}
#if(("rcompanion" %in% ip) ==FALSE){
#  install.packages("rcompanion")
#}
#if(("MASS" %in% ip) ==FALSE){
#  install.packages("MASS")
#}
#if(("dplyr" %in% ip) ==FALSE){
#  install.packages("dplyr")
#}
#if(("multcompView" %in% ip) ==FALSE){
#  install.packages("multcompView")
#}
#if(("car" %in% ip) ==FALSE){
#  install.packages("car")
#}
#if(("AID" %in% ip) ==FALSE){
#  install.packages("AID")
#}

# install ya yang ada di sini ya

ip = as.data.frame(installed.packages()[,c(1,3:4)])
ip = ip[is.na(ip$Priority),1:2,drop=FALSE]
ip = ip$Package
```


```{r}
#####Package#####
library(readxl)
library(ggplot2)
library(dplyr)
library(MASS)
library(multcompView)
library(rcompanion)
library(car)
library(AID)
library(ggridges)




#####Input data#####
Data2 <- read_xlsx("Data Tugas 2.xlsx", sheet = "data", skip=1)
country <-  read_xlsx("Data Tugas 2.xlsx", sheet = "country code", skip=1)
colnames(country)[2] <- colnames(Data2)[1]
Dc<-merge(country, Data2, by="Country");DC<-Dc[,-c(3:5,8:11)]
DA <- DC%>%filter(region=="Asia");DC.Asia<-DA[,-3]

B<- DA$`GDP per cap. (USD)`
C<- DA$`Consumer prices ( avg annual avg. % growth 5yrs)`

# untuk transformasi
C <- C+1

head(DA)
```
```{r}
ggplot(DC.Asia, mapping=aes(x=`GDP per cap. (USD)`, y=`sub-region`, 
        fill=`sub-region`))+geom_density_ridges(alpha=0.83)+
        xlim(0, max(DC.Asia$`GDP per cap. (USD)`))+theme_minimal()+
        labs(title="Sebaran PDB per Kapita di Benua Asia\n",
        y="Sub-Benua\n", x="\nPDB per Kapita (USD)")+
        scale_fill_brewer(palette = "PuOr")+
        theme_ridges(center_axis_labels = T, grid=T)+
        theme(legend.position = "none")
```
```{r}
Dabat<-DC.Asia %>% mutate(baru=`Consumer prices ( avg annual avg. % growth 5yrs)`+ 
        min(DC.Asia$`Consumer prices ( avg annual avg. % growth 5yrs)`)+2)

ggplot(Dabat, mapping=aes(x=baru, y=`sub-region`, fill=`sub-region`))+
        geom_density_ridges(alpha=0.83)+theme_minimal()+
        labs(title="Sebaran Pertumbuhan Harga Konsumen di Benua Asia", 
        subtitle=" Rataan 5 Tahun Terakhir", x="\n Pertumbuhan Harga Konsumen (%)",
        y="Sub-Benua\n")+scale_fill_brewer(palette = "PuOr")+
        theme_ridges(center_axis_labels = T, grid=T)+
        theme(legend.position = "none")
```
```{r}
gdp<-DC.Asia$`GDP (USDbn)`
bc<- MASS::boxcox(gdp ~ 1)
lambda<-bc$x[which.max(bc$y)]
gdp.bc <- ((gdp^lambda-1)/lambda)
GAB <- cbind(DC.Asia,gdp.bc)
ggplot(GAB, mapping=aes(x=gdp.bc, y=`sub-region`, fill=`sub-region`))+
        geom_density_ridges(alpha=0.83)+scale_fill_brewer(palette="PuOr")+
        xlim(0, max(GAB$gdp.bc))+labs(y="Sub-Benua\n", x="\nPDB-Boxcox (USD)", 
        title="Sebaran PDB per Kapita di Benua Asia", 
        subtitle="Post Boxcox Transformation")+
        theme_ridges(center_axis_labels = T)+
        theme(legend.position = "none")
```



```{r}
gdp.tk<-transformTukey(gdp, returnLambda = F)
Gab<-cbind(DC.Asia, gdp.tk)
ggplot(Gab, mapping=aes(x=gdp.tk, y=`sub-region`, fill=`sub-region`))+
  geom_density_ridges(alpha=0.83)+scale_fill_brewer(palette="PuOr")+
  xlim(0, max(Gab$gdp.tk))+labs(y="Sub-Benua\n", x="\nPDB-Tukey (USD)", 
  title="Sebaran PDB per Kapita di Benua Asia", 
  subtitle="Post Tukey Transformation")+theme_ridges(center_axis_labels = T)+
  theme(legend.position = "none")
```






```{r}
print(paste(min(DA$`GDP per cap. (USD)`),max(DA$`GDP per cap. (USD)`)))
gdp.per.cap <- powerTransform(DA$`GDP per cap. (USD)`)
lambdaku <- gdp.per.cap$lambda
DA$`Boxcox GDP per cap. (USD)` <- (DA$`GDP per cap. (USD)`^lambdaku - 1)/lambdaku

```                                    
                                    
```{r}
ggplot(DA,aes(x=`GDP per cap. (USD)`)) + geom_density()


testku <- shapiro.test(DA$`GDP per cap. (USD)`)
print(testku)


ggplot(DA,aes(x=`Boxcox GDP per cap. (USD)`)) + geom_density()

ggplot(DA,aes(x=`GDP per cap. (USD)`)) + 
  geom_boxplot() 

ggplot(DA,aes(y=`GDP per cap. (USD)`,x=reorder(`sub-region`,`GDP per cap. (USD)`),
              fill=`sub-region`)) + geom_boxplot() 
```

#  Uji Formal Kolmogorov-Smirnov Test consumer
## Normal
```{r}
set.seed(42)
ks.test(B, "pnorm", mean = mean(B), sd = sd(B))
```

## Chi-Squared

```{r}
set.seed(42)
ks.test(B, "pchisq", df = mean(B))
```

## Exponential
```{r}
set.seed(42)
ks.test(log(B), "pexp", rate = 1/mean(B))

```

## Lognormal
```{r}
set.seed(42)
ks.test(B, "plnorm", meanlog = mean(log(B)), sdlog = sd(log(B)))
```
#  QQplot
## QQplot sebaran Normal
```{r}
qqPlot(C, distribution = "norm", mean = mean(C), sd = sd(C),
       main= "QQ-plot Terhadap Sebaran normal",
       ylab= "GDP per cap. (USD)")
```
## QQplot sebaran Chi-Squared
```{r}
qqPlot(C, distribution = "chisq", df = mean(C),
       main= "QQ-plot Terhadap Sebaran Chi-Squared",
       ylab= "GDP per cap. (USD)")
```
## QQplot sebaran Exponential
```{r}
qqPlot(C, distribution = "exp", rate = 1/mean(C),
       main= "QQ-plot Terhadap Sebaran eksponensial",
       ylab= "GDP per cap. (USD)")
```
## QQplot sebaran Lognormal

```{r}
qqPlot(C, distribution = "lnorm", meanlog = mean(log(C)),
       sdlog = sd(log(C)),
       main= "QQ-plot Terhadap Sebaran Lognormal",
       ylab= "GDP per cap. (USD)")
```


```{r}

batas_GDP <- min(DA$`GDP per cap. (USD)`)
batas_GDP
```
```{r}

library(bestNormalize)
x_gdp <- DA$`GDP per cap. (USD)`
gdp.bc <- bestNormalize(x_gdp)
print(gdp.bc)
gdpnorm <- gdp.bc$x.t

testku <- shapiro.test(gdpnorm)
print(testku)


plot(density(gdpnorm))
```




"""Dikarenakan ketika di transformasikan menghasilkan bimodal distribution, maka diperlukan suatu perhatian khusus yahh. dikarenakan hal itu. maka kpenulis akan mentransformasi berdasarkan

# coba




"""
```{r}
unique(DA$`sub-region`)
```
```{r}
GDP_sub_region_western <- DA[DA$`sub-region`=="Western Asia","GDP per cap. (USD)"]
GDP_sub_region_southern <- DA[DA$`sub-region`=="Southern Asia","GDP per cap. (USD)"]
GDP_sub_region_eastern <- DA[DA$`sub-region`=="Eastern Asia","GDP per cap. (USD)"]
GDP_sub_region_south_eastern <- DA[DA$`sub-region`=="South-eastern Asia","GDP per cap. (USD)"]
GDP_sub_region_central <- DA[DA$`sub-region`=="Central Asia","GDP per cap. (USD)"]

ggplot(DA,aes(x = `GDP per cap. (USD)`,fill= `sub-region`)) + 
  geom_density() +  facet_wrap(`sub-region` ~ . ,nrow=5)
```
```{r}
is.numeric(GDP_sub_region_western)
```


```{r}
library(MASS)
GDP_sub_region_western_bc <- MASS::boxcox(GDP_sub_region_western ~ 1)
lambda <- GDP_sub_region_western_bc$x[which.max(GDP_sub_region_western_bc$y)]

print(paste("Lambda ",lambda))
GDP_sub_region_western <- (GDP_sub_region_western^lambda - 1)/lambda

```

# GDP_sub_region_southern<- transformTukey(GDP_sub_region_southern,plotit=FALSE)
```{r}
GDP_sub_region_southern_bc <- MASS::boxcox(GDP_sub_region_southern ~ 1)
lambda <- GDP_sub_region_southern_bc$x[which.max(GDP_sub_region_southern_bc$y)]

print(paste("Lambda ",lambda))
GDP_sub_region_southern <- (GDP_sub_region_southern^lambda - 1)/lambda
```

```{r}
GDP_sub_region_eastern_bc <- MASS::boxcox(GDP_sub_region_eastern ~ 1)
lambda <- GDP_sub_region_eastern_bc$x[which.max(GDP_sub_region_eastern_bc$y)]

print(paste("Lambda ",lambda))
GDP_sub_region_eastern <- (GDP_sub_region_eastern^lambda - 1)/lambda
```
```{r}
GDP_sub_region_south_eastern_bc <- MASS::boxcox(GDP_sub_region_south_eastern ~ 1)
lambda <- GDP_sub_region_south_eastern_bc$x[which.max(GDP_sub_region_south_eastern_bc$y)]

print(paste("Lambda ",lambda))
GDP_sub_region_south_eastern <- (GDP_sub_region_south_eastern^lambda - 1)/lambda
```

```{r}
DA[DA$`sub-region`=="Western Asia","GDP per cap. (USD)"] <- GDP_sub_region_western
DA[DA$`sub-region`=="Southern Asia","GDP per cap. (USD)"] <- GDP_sub_region_southern
DA[DA$`sub-region`=="Eastern Asia","GDP per cap. (USD)"] <- GDP_sub_region_eastern
DA[DA$`sub-region`=="South-eastern Asia","GDP per cap. (USD)"] <- GDP_sub_region_south_eastern

DA.NOTCA <- DA %>% filter(`sub-region` != "Central Asia")

ggplot(DA.NOTCA,aes(x = `GDP per cap. (USD)`,fill= `sub-region`)) + 
  geom_density() +  facet_wrap(`sub-region` ~ . ,nrow=5)
```


"""# lanjut"""
```{r}

print(shapiro.test(DA[DA["sub-region"]=="Southern Asia","GDP per cap. (USD)"]))
print(shapiro.test(DA[DA["sub-region"]=="Western Asia","GDP per cap. (USD)"]))
print(shapiro.test(DA[DA["sub-region"]=="Eastern Asia","GDP per cap. (USD)"]))
print(shapiro.test(DA[DA["sub-region"]=="South-eastern Asia","GDP per cap. (USD)"]))



plot(density(DA[DA["sub-region"]=="Southern Asia","GDP per cap. (USD)"]),
     main="Southern Asia")
plot(density(DA[DA["sub-region"]=="Western Asia","GDP per cap. (USD)"]),
     main="Western Asia")
plot(density(DA[DA["sub-region"]=="Eastern Asia","GDP per cap. (USD)"]),
     main="Eastern Asia")
plot(density(DA[DA["sub-region"]=="South-eastern Asia","GDP per cap. (USD)"]),
     main="South Eastern Asia")

```

```{r}


ggplot(DA.NOTCA,aes(y=`GDP per cap. (USD)`,color='blue')) + 
  geom_boxplot(color='blue') 

ggplot(DA.NOTCA,aes(y=`GDP per cap. (USD)`,x=reorder(`sub-region`,`GDP per cap. (USD)`),fill=`sub-region`)) + geom_boxplot() 

```


```{r}
ggplot(DA,aes(`Consumer prices ( avg annual avg. % growth 5yrs)`))+
  geom_density()
```
```{r}
ggplot(DA.NOTCA,aes(y=`Consumer prices ( avg annual avg. % growth 5yrs)`,
                    x=reorder(`sub-region`,`Consumer prices ( avg annual avg. % growth 5yrs)`),
                    fill=`sub-region`)) + 
  geom_boxplot() 
```


```{r}




```


#  Uji Formal Kolmogorov-Smirnov Test consumer
## Normal
```{r}
set.seed(42)
ks.test(C, "pnorm", mean = mean(C), sd = sd(C))
```
## Chi-Squared
```{r}
set.seed(42)
ks.test(C, "pchisq", df = mean(C))
```
## Exponential
```{r}
set.seed(42)
ks.test(log(C), "pexp", rate = 1/mean(C))
```
## Lognormal
```{r}
set.seed(42)
ks.test(C, "plnorm", meanlog = mean(log(C)), sdlog = sd(log(C)))
```
## QQplot sebaran Normal
```{r}
qqPlot(C, distribution = "norm", mean = mean(C), sd = sd(C),
       main= "QQ-plot Terhadap Sebaran normal",
       ylab= "GDP per cap. (USD)")
```
## QQplot sebaran Chi-Squared
```{r}
qqPlot(C, distribution = "chisq", df = mean(C),
       main= "QQ-plot Terhadap Sebaran Chi-Squared",
       ylab= "GDP per cap. (USD)")
```
## QQplot sebaran Exponential
```{r}
qqPlot(C, distribution = "exp", rate = 1/mean(C),
       main= "QQ-plot Terhadap Sebaran eksponensial",
       ylab= "GDP per cap. (USD)")
```
## QQplot sebaran Lognormal
```{r}
qqPlot(C, distribution = "lnorm", meanlog = mean(log(C)),
       sdlog = sd(log(C)),
       main= "QQ-plot Terhadap Sebaran Lognormal",
       ylab= "GDP per cap. (USD)")
```


```{r}
consum_T <- DA$`Consumer prices ( avg annual avg. % growth 5yrs)`

## harus postif
batas_consum <-min(consum_T)
consum_T <- consum_T - batas_consum +2

min(consum_T)


consum_T_bc <- MASS::boxcox(consum_T ~ 1)
lambda <- consum_T_bc$x[which.max(consum_T_bc$y)]

print(paste("Lambda ",lambda))
consum_T <- ((consum_T^lambda) - 1)/lambda
print(lambda)

plot(density(consum_T))
```



```{r}
ggplot(DA.NOTCA,aes(x=`Consumer prices ( avg annual avg. % growth 5yrs)`,fill=`sub-region`)) +
  facet_wrap(`sub-region` ~ ., nrow=4) + geom_density()+
  theme(legend.position = "none")
```

```{r}
con_eas_as <- DA.NOTCA[DA.NOTCA$`sub-region`=="Eastern Asia",
                       "Consumer prices ( avg annual avg. % growth 5yrs)"]
con_soe_as <- DA.NOTCA[DA.NOTCA$`sub-region`=="South-eastern Asia",
                       "Consumer prices ( avg annual avg. % growth 5yrs)"]
con_south_as <- DA.NOTCA[DA.NOTCA$`sub-region`=="Southern Asia",
                       "Consumer prices ( avg annual avg. % growth 5yrs)"]
con_wes_as <- DA.NOTCA[DA.NOTCA$`sub-region`=="Western Asia",
                       "Consumer prices ( avg annual avg. % growth 5yrs)"]

# di Transformasi yah
con_wes_as <- con_wes_as + 2

```



```{r}

con_eas_as_bc <- MASS::boxcox(con_eas_as ~ 1)
lambda <- con_eas_as_bc$x[which.max(con_eas_as_bc$y)]
print(paste("Lambda eastern",lambda))
con_eas_as <- (con_eas_as^lambda - 1)/lambda


con_soe_as_bc <- MASS::boxcox(con_soe_as ~ 1)
lambda <- con_soe_as_bc$x[which.max(con_soe_as_bc$y)]
print(paste("Lambda south eastern",lambda))
con_soe_as <- (con_soe_as^lambda - 1)/lambda

con_south_as_bc <- MASS::boxcox(con_south_as ~ 1)
lambda <- con_south_as_bc$x[which.max(con_south_as_bc$y)]
print(paste("Lambda southern",lambda))
con_south_as <- (con_south_as^lambda - 1)/lambda


con_wes_as_bc <- MASS::boxcox(con_wes_as ~ 1)
lambda <- con_wes_as_bc$x[which.max(con_wes_as_bc$y)]
print(paste("Lambda western",lambda))
con_wes_as <- (con_wes_as^lambda - 1)/lambda

```

```{r}
DA.NOTCA[DA.NOTCA$`sub-region`=="Eastern Asia","Consumer prices ( avg annual avg. % growth 5yrs)"] <- con_eas_as
DA.NOTCA[DA.NOTCA$`sub-region`=="South-eastern Asia","Consumer prices ( avg annual avg. % growth 5yrs)"] <- con_soe_as
DA.NOTCA[DA.NOTCA$`sub-region`=="Southern Asia","Consumer prices ( avg annual avg. % growth 5yrs)"] <- con_south_as
DA.NOTCA[DA.NOTCA$`sub-region`=="Western Asia","Consumer prices ( avg annual avg. % growth 5yrs)"] <- con_wes_as
```


```{r}
ggplot(DA.NOTCA,aes(x=`Consumer prices ( avg annual avg. % growth 5yrs)`,fill=`sub-region`)) +
  facet_wrap(`sub-region` ~ ., nrow=4) + geom_density() +
  theme(legend.position = "none")

```
```{r}
ggplot(DA.NOTCA,aes(y=`Consumer prices ( avg annual avg. % growth 5yrs)`,
                    x=reorder(`sub-region`,`Consumer prices ( avg annual avg. % growth 5yrs)`),
                    fill=`sub-region`)) + 
  geom_boxplot() 
```



```{r}

print(shapiro.test(con_eas_as))
print(shapiro.test(con_soe_as))
print(shapiro.test(con_south_as))
print(shapiro.test(con_wes_as))


plot(density(con_eas_as))
plot(density(con_soe_as))
plot(density(con_south_as))
plot(density(con_wes_as))
```